【裁判字號】    95,訴,2766
【裁判日期】    970110
【裁判案由】    毒品危害防制條例
【裁判全文】
臺灣桃園地方法院刑事判決              95年度訴字第2766號
公  訴  人  臺灣桃園地方法院檢察署檢察官
被      告  甲○○
                    20號（
選任辯護人  陳萬發律師
被      告  丙○○
選任辯護人  呂福元律師
            莊守禮律師
            邱鎮北律師
被      告  丁○○
            乙○○
上二人共同
選任辯護人  陳鄭權律師
            何豐行律師
上列被告因毒品危害防制條例案件，經檢察官提起公訴（95年度
偵字第19063、19064、19065、19066號），本院判決如下：
    主  文
甲○○所犯如附表壹所示之罪，各處如附表壹所示之宣告刑。應
執行有期徒刑貳拾年；扣案之海洛因柒包（驗餘淨重拾伍點肆捌
公克）沒收銷燬之，盛裝前開海洛因之包裝袋柒只、殘渣袋玖只
、分裝袋陸包、葡萄糖壹包、電子秤壹台、ＥＬＩＹＡ牌行動電
話壹具（序號：00000－00000－00000號）、Ｍ
ＯＴＯＲＯＬＡ牌行動電話壹具（序號：00000－0000
0－00000號），均沒收；未扣案之販賣第一級毒品所得財
物新臺幣壹萬仟元沒收之，如全部或一部不能沒收時，以其財
產抵償之。
甲○○被訴如附表所示販賣第一級毒品部分，均無罪。
丙○○所犯如附表貳所示之罪，各處如附表貳所示之宣告刑。應
執行有期徒刑貳拾年；扣案之海洛因柒包（驗餘淨重拾伍點肆捌
公克）沒收銷燬之；盛裝前開海洛因之包裝袋柒只、殘渣袋玖只
、分裝袋陸包、葡萄糖壹包、電子秤壹台、ＥＬＩＹＡ牌行動電
話壹具（序號：00000－00000－00000號）、Ｍ
ＯＴＯＲＯＬＡ牌行動電話壹具（序號：00000－0000
0－00000號），均沒收；未扣案之販賣第一級毒品所得財
物新臺幣仟元沒收之，如全部或一部不能沒收時，以其財產抵
償之。
丙○○被訴如附表所示販賣第一級毒品部分，均無罪。
乙○○販賣第一級毒品，累犯，處有期徒刑拾壹年陸月；扣案之
海洛因陸包（驗餘淨重拾貳點玖陸公克）沒收銷燬之；盛裝前開
海洛因之包裝袋陸只、殘渣袋拾玖只、電子秤壹台、ＥＬＩＹＡ
牌行動電話壹具（序號：00000－00000－00000
號），均沒收；未扣案之販賣第一級毒品所得財物新臺幣壹仟元
沒收之，如全部或一部不能沒收時，以其財產抵償之。
乙○○被訴如附表肆所示販賣第一級毒品部分，均無罪。
丁○○無罪。
    事  實
一、乙○○於民國82年間因違反肅清煙毒條例、麻醉藥品管理條
    例案件，經本院分別判處有期徒刑3年2月、3 月，應執行有
    期徒刑3年3月確定；再於82年間因違反肅清煙毒條例案件，
    經本院判處有期徒刑3年6月確定；而上揭數罪經接續執行，
    甫於85年1 月23日縮刑假釋出監，惟嗣經撤銷假釋，應執行
    殘刑有期徒刑4年3月又28日，於93年7月7日縮刑期滿執行完
    畢。詎猶不知悔改，復甲○○、丙○○及乙○○均明知海洛
    因屬毒品危害防制條例第2條第2項第1 款所定之第一級毒品
    ，不得販賣及非法持有，竟基於販賣第一級毒品之犯意，甲○○復或與丙○○基於共同犯意聯絡，而為下列犯行。
二、甲○○基於販賣第一級毒品之犯意，以其所使用之門號0000
    -000000號ELIYA 牌行動電話（序號：00000-00000-00000號
    ）為聯絡方式，於95年5月2日凌晨1時8分、晚間9時8分，由
    丁○○先後撥打其使用之門號0000-000000 號行動電話與甲○○前開門號聯繫，表示欲購買海洛因半錢，價格為新臺幣
    （下同）1 萬元，經甲○○應允後，旋相約在桃園縣平鎮市
    大潤發量販店附近，由甲○○交付海洛因半錢（分裝為2 包
    ）與丁○○，丁○○則當場交付1萬元與甲○○。
三、甲○○與丙○○為同居之男女朋友，渠等共同基於販賣第一
    級毒品之犯意聯絡，以甲○○使用之前開門號、丙○○所使
    用門號0000-000000號MOTOROLA 牌行動電話（序號：00000-
    00000-00000號）為聯絡方式，而為下列犯行：
  (一)於95年8月1日上午11時50分，由真實姓名年籍不詳、綽號「
    阿淵」之成年男子，撥打其使用之門號00-000-0000 號室內
    電話（申請人為未○○）與丙○○前開門號聯繫，表示欲購
    買海洛因1包（約0.13公克），1,000元價款暫欠，經丙○○
    應允後旋相約桃園縣中壢市某處，交付海洛因1 包與「阿淵
    」，「阿淵」則賒欠購毒價款1,000元。
  (二)於95年8月2日晚間8 時22分，由「阿淵」撥打其另使用之門
    號0000-000000 號行動電話（申請人為丑○○）與丙○○前
    開門號聯繫，表示欲購買海洛因1 包（約0.13公克），價格
    1,000 元，經應允後旋相約桃園縣某公園附近，由丙○○交
    付海洛因1包與「阿淵」，並收取1,000元之購毒價款。
  (三)於95年8月8日中午12時16分，由丙○○撥打其前開門號與真
    實姓名年籍不詳之成年女子所使用之門號0000-000000 號行
    動電話（申請人為午○○○）聯繫，應允出售該名女子海洛
    因1包（約0.13公克），價格1,000元，並由甲○○前往桃園
    縣中壢市某處，將海洛因1 包交付與該名女子，及收取購毒
    之價款1,000元。
  (四)於95年8 月25日上午11時40分，由真實姓名年籍不詳、綽號
    「小美」之成年女子，撥打門號00-000-0000 號公用電話（
    公話編號：0000000 號）與丙○○前開門號聯繫，表示欲購
    買海洛因1包（約0.13公克），價格1,000元，經甲○○接聽
    並應允，嗣「小美」再於同日上午11時41分撥打其使用之門
    號與丙○○前開門號聯繫，後經丙○○接聽並相約在桃園縣
    中壢市徐文良婦產科醫院附近，由丙○○交付海洛因1 包與
    「小美」，並收取1,000元之購毒價款。
四、乙○○基於販賣第一級毒品之犯意，以其所使用之門號0000
    -000000號ELIYA牌行動電話（序號：00000-00000-00000 號
    ）為聯絡方式，於95年4月5日凌晨0 時17分，由辛○○撥打
    其申請、使用之門號0000-000000 號行動電話與乙○○前開
    門號聯繫，表示欲購買海洛因1包（約0.1公克），價格為1,
    000 元，經乙○○應允後，相約於半小時後在桃園縣中壢市
    某處，由乙○○交付海洛因1包與辛○○，並收取1,000元之
    購毒價款。
五、甲○○、丙○○及乙○○，嗣於95年9月5日為警持以搜索票
    及拘票，分別在桃園縣中壢市○○路268 號8樓之8甲○○與
    丙○○之住居處，及桃園縣桃園市○○路338 號乙○○之住
    居處，當場逮獲，並扣得如附表伍所示之編號、之毒品
    ，編號至、、、至販毒所用之物。
六、案經臺北縣政府警察局樹林分局報請臺灣桃園地方法院檢察
    署檢察官偵查起訴。
    理  由
壹、證據能力部分：
一、被告自白之任意性：
  (一)按被告之自白，非出於強暴、脅迫、利誘、詐欺、疲勞訊問
    、違法羈押或其他不正之方法，且與事實相符者，得為證據
    ，刑事訴訟法第156條第1項定有明文。又此項證據能力之限
    制，係以被告之自白必須出於其自由意志之發動，用以確保
    自白之真實性，故對被告施以上揭不正之方法者，不以負責
    訊問或制作該自白筆錄之人為限，其他第三人亦包括在內，
    復不以當場施用此等不正之方法為必要，縱係由第三人於前
    此所為，倘使被告精神上受恐懼、壓迫之狀態延續至應訊時
    致不能為任意性之供述時，該自白仍屬非任意性之自白，依
    法自不得採為判斷事實之根據，最高法院93年度臺上字第60
    18號判決意旨可資參照。
  (二)查被告丙○○於95年9月5日第2次警詢時，及翌日（6日）偵
    查中並以證人身分為訊問時，均對其與被告甲○○共同販賣
    第一級毒品之事實坦認無訛；另被告乙○○於警詢時，及於
    95年9月6日偵查中並以證人身分為訊問時，亦對其販賣第一
    級毒品之事實坦承不諱（詳95年度偵字第19065 號偵查卷第
    12頁至第14頁、第87頁至第89頁、95年度偵字第19063 號偵
    查卷第8 頁至第10頁、第83頁至第85頁）。惟渠等及其辯護
    人辯稱：係因毒癮發作，及經警告以「新法改了，只要承認
    1 個就可以」，或為袒護被告甲○○之犯行，復為免遭羈押
    以求具保，而非渠等之自由意志為不利於己之供述云云，則
    被告丙○○、乙○○各該自白是否確係出於自由意志，有無
    因不正之方法取得，自應予查明。
  (三)又證人前原臺北縣政府警察局樹林分局偵查隊偵查佐辰○○
    於本院審理時結稱：於製作被告丙○○之警詢筆錄時，其精
    神狀況良好，惟第1 次警詢時雖有將監聽譯文內容告以被告
    丙○○，然其全盤否認，待詢問完畢後經告以本件乃依監聽
    譯文而予逮捕，會將該譯文一併移送，應老實照實講，如坦
    承對其較有利，被告丙○○考慮一段實踐後遂主動要求製作
    第2 次警詢筆錄，但未反問老實說有何好處等語（詳本院卷
    第379頁至第383頁），由此觀之，被告丙○○當時精神狀況
    良好，即無因毒癮發作而陷於意識不清情形，況其於第1 次
    警詢時業經證人辰○○告以監聽譯文內容，則此際被告丙○○已明瞭該項證據之存在，而警員亦對其販賣毒品之犯嫌已
    有相當懷疑，詎仍為否認之陳述，待證人辰○○於詢問完畢
    後告以該譯文將併送偵查，被告丙○○始思量一段時間後方
    為第2 次警詢之自白供述，互核其自承證人辰○○並無不實
    證述，且無對其為打、罵乙節，足認被告丙○○該次自白係
    出於自由意志所為無誤。再者，被告丙○○於95年9月5日中
    午12時30分許已為警逮捕，待第1 次警詢筆錄製作完畢後已
    係當日晚間7時9分許，同時，被告甲○○則因等候辯護人邱
    清銜律師到場，於當日晚間7 時30分許暫停詢問，迄於當日
    晚間8 時25分許因未獲邱清銜律師而繼續接受詢問（見95年
    度偵字第19065號偵查卷第47頁、第6頁、第19頁），則該時
    被告甲○○已繼續製作警詢筆錄，並無存在不予製作筆錄，
    待翌日再行詢問及移送檢察官情事，被告丙○○猶於當日晚
    間8時30分許請求製作第2次警詢筆錄，足見其接受第2 次警
    詢否，與被告甲○○間無何關連，自非擔憂被告甲○○前所
    涉臺灣高等法院94年度上更一字第444 號販賣第一級毒品案
    件，經判處有期徒刑8 年，待日後確定執行刑罰而與本件犯
    行經接續執行，恐須執行長期之自由刑，基此故為不實之供
    述。況且，被告丙○○復於翌日（6 日）移送檢察官訊問時
    ，經以證人身分具結證稱：其與被告甲○○共同為販毒行為
    等語（詳同上偵查卷第88頁），對被告甲○○為不利之陳述
    ，未思及被告甲○○所涉前揭刑事案件，益徵被告丙○○所
    為自白確係出於自由意志。至於，被告丙○○辯以：其因警
    員給予坦承得獲具保機會，而為不利於己之供述云云，然此
    情已據證人辰○○堅詞否認，且販賣第一級毒品罪，其法定
    刑為死刑或無期徒刑之罪，倘因坦承犯行經法院判處確定後
    ，即須面臨生命或終身自由剝奪之刑罰制裁，相較羈押短期
    自由拘束之強制處分，其利害關係顯然易見，殊無因為求具
    保免為羈押，率任坦承涉犯重罪之理，其所辯此情，亦屬無
    據，不足採信。基上，被告丙○○前開自白，經查確係出於
    其自由意志無訛，要無因不正之方法取得，自足認有證據能
    力。
  (四)另證人即內政部刑事警察局偵七隊三組偵查佐寅○○於本院
    審理時證稱：被告乙○○雖於警詢時有明顯想吐現象，經詢
    需否休息，但其表示不要而繼續接受詢問，且對所問之問題
    能予理解，並無答非所問情事，只表示身體不舒服，亦無意
    識模糊情形，復於被告乙○○感覺疲累時，反覆確認答案後
    再行紀錄等語（詳本院卷第373頁至第378頁），則此際被告
    乙○○雖有毒癮難耐之情，惟其經警多次確認問題後，猶能
    明確回答所提內容，並無答非所問情形，足堪認被告乙○○
    當時情神狀況良可，要難謂因毒癮發作而致自由意志受限制
    。況且，被告乙○○於警詢之末經警詢問有無補充意見時，
    復表示願轉為污點證人，提供製造毒品工廠及來源予檢察官
    偵查等語（詳95年度偵字第19063 號偵查卷第10頁），互核
    被告乙○○於翌日移送檢察官偵查時，亦為相同之陳述，嗣
    後亦偕同警員前往所指製造毒品工廠及來源乙節（見同上偵
    查卷第83頁至第85頁、第101頁至第107頁，惟未能因而破獲
    毒品來源），可見被告乙○○係思量所犯罪嫌及有關法律規
    定後，於警詢待結束時為此一供述，要無外力不當之干涉情
    事，益徵其所為不利於己之供述，係出於自由意志無誤。至
    於，被告乙○○及其辯護人所辯各節，惟被告乙○○於警詢
    時在證人寅○○告以得休息情形下，仍主動接受詢問，自核
    與疲勞訊問有別，亦不因此而尚失或減損其自由陳述能力，
    復證人寅○○亦堅詞否認有假稱「新法改了，只要承認一個
    就可以」等語，且參被告乙○○該時已坦承有販賣第一級毒
    品情事，其法定刑為死刑或無期徒刑之罪，相較否認而經法
    官訊問後認犯罪嫌疑重大遭羈押情形，一者須面臨生命或終
    身自由剝奪之刑罰制裁，一者僅為短期自由拘束之強制處分
    ，顯易見其利害關係，殊無因為求具保免為羈押，率任坦承
    涉犯重罪之理，其所辯各節，均屬無據，委不足取。是以，
    被告乙○○於警詢時及翌日偵查中所為自白，皆出於其自由
    意志而具任意性，足認確有證據能力無誤。
  (五)綜上，被告丙○○及乙○○於警詢時及偵查中所為不利於己
    之陳述，均係出於自由意志所為，核無不正之方法取得，其
    精神上未受恐懼、壓迫之狀態，亦未延續至應訊時致不能為
    任意性之供述，依上揭說明，自足認屬任意性之自白，而得
    為本件之證據。
二、審判外之陳述部分：
  (一)按證人、鑑定人依法應具結而未具結者，其證言或鑑定意見
    ，不得作為證據，刑事訴訟法第158條之3定有明文。再所謂
    「依法應具結而未具結者」，係指檢察官或法官依刑事訴訟
    法第175 條之規定，以證人身分傳喚被告以外之人到庭作證
    ，或雖非以證人身分傳喚到庭，而於訊問調查過程中，轉換
    為證人身分為調查時，此時其等供述之身分為證人，則檢察
    官、法官自應依同法第186 條有關具結之規定，命證人供前
    或供後具結，其陳述始符合同法第158條之3規定，而有證據
    能力；若檢察官或法官非以證人身分傳喚而以告發人、告訴
    人、被害人或共犯、共同被告身分傳喚到庭為訊問時，其身
    分既非證人，即與「依法應具結」之要件不合，縱未命其具
    結，純屬檢察官或法官調查證據職權之適法行使，當無違法
    可言。而前揭不論係本案或他案在檢察官面前作成未經具結
    之陳述筆錄，係屬被告以外之人於偵查中向檢察官所為之陳
    述，本質上屬於傳聞證據，基於保障被告在憲法上之基本訴
    訟權，除該被告以外之人死亡、身心障礙致記憶喪失或無法
    陳述、滯留國外或所在不明而無法傳喚或傳喚不到、或到庭
    後拒絕陳述等情形外，如已經法院傳喚到庭具結而為陳述，
    並經被告之反對詰問，前揭非以證人身分而在檢察官面前未
    經具結之陳述筆錄，除顯有不可信之情況者外，得為證據，
    並應於判決內敘明其符合傳聞證據例外之理由；又前揭非以
    證人之身分在審判中之陳述筆錄，倘該被告以外之人已經法
    院以證人身分傳喚到庭並經具結作證，且由被告為反對詰問
    ，或有前揭傳喚不能或詰問不能之情形外，該未經具結之陳
    述筆錄因屬審判上之陳述，自有證據能力；若係在另案法官
    面前作成之陳述筆錄，本質上亦屬傳聞證據，自得依同法第
    159條之1 第1項之規定，認有證據能力，不能因陳述人未經
    具結，即一律適用同法第158條之3規定，排除其證據能力，
    最高法院96年度臺上字第3527號判決意旨可資參照。
  (二)查本件被告甲○○、丙○○、丁○○、乙○○間固有共犯關
    係，惟被告等於警詢時係以被告身分應訊，其身分既非證人
    ，即與「依法應具結」之要件不合；再渠等於偵查中就有關
    他共同被告部分，業依證人身分詢問及具結，復於本院審理
    時經以證人身分為交互詰問及具結程序，渠等及其辯護人亦
    就此行使反對詰問權，已足保障被告間之對質詰問權，則前
    開審判外之陳述屬傳聞證據之瑕疵，應已治癒；雖被告等嗣
    於本院審理時更易前詞，而為維護他共同被告之不實陳述（
    詳如後所述），顯可認其先前之陳述具有較可信之特別情況
    ，且為證明犯罪事實存否所必要，依首揭說明，應認被告等
    就他共同被告於警詢時及偵查中以被告或證人身分所為之陳
    述，均有證據能力。
三、通訊監察部分：
  (一)按有事實足認被告或犯罪嫌疑人有最輕本刑為3 年以上有期
    徒刑之罪嫌，並危害國家安全或社會秩序情節重大，而有相
    當理由可信其通訊內容與本案有關，且不能或難以其他方法
    蒐集或調查證據者，得發通訊監察書；執行機關於監察通訊
    結束時，應即請通訊監察書核發人許可後，通知受監察人，
    但有妨害監察目的之虞或不能通知者，經通訊監察書核發人
    許可後，不在此限；前項但書不通知之原因消滅後，應即補
    行通知，修正前通訊保障及監察法第5條第1項第1 款定有明
    文。又刑事訴訟，係以確定國家具體之刑罰權為目的，為保
    全證據並確保刑罰之執行，於訴訟程序之進行，固有許實施
    強制處分之必要，惟強制處分之搜索、扣押，足以侵害個人
    之隱私權及財產權，若為達訴追之目的而漫無限制，許其不
    擇手段為之，於人權之保障，自有未周；故基於維持正當法
    律程序、司法純潔性及抑止違法偵查之原則，實施刑事訴訟
    程序之公務員不得任意違背法定程序實施搜索、扣押；至於
    違法搜索、扣押所取得之證據，若不分情節，一概以程序違
    法為由，否定其證據能力，從究明事實真相之角度而言，難
    謂適當，且若僅因程序上之瑕疵，致使許多與事實相符之證
    據，無例外地被排除而不用，例如案情重大，然違背法定程
    序之情節輕微，若遽捨棄該證據不用，被告可能逍遙法外，
    此與國民感情相悖，難為社會所接受，自有害於審判之公平
    正義；因此，對於違法搜索、扣押所取得之證據，除法律另
    有規定外，為兼顧程序正義及發現實體真實，應由法院於個
    案審理中，就個人基本人權之保障及公共利益之均衡維護，
    依比例原則及法益權衡原則，予以客觀之判斷，最高法院93
    年臺上字第664 號有判例可資參照。準此，通訊監察係以國
    家安全或社會秩序為保護對象，其所為於刑事訴訟中具有強
    制處分性質，倘有違法取得情事，亦應依上揭判例意旨，依
    比例原則及法益權衡原則，予以客觀之判斷。
  (二)查本件檢察官依當時有效之通訊保障及監察法規定，於95年
    3月17日對被告乙○○所使用之門號0000-000000號行動電話
    ，認其與他人涉違反槍砲彈藥刀械管制條例第7 條，核屬最
    輕本刑為3 年以上有期徒刑之罪嫌，爰以95年戊○惟勤聲監
    字第268 號核發通訊監察書，期間自95年3月17日起至同年4
    月13日止，此有前開通訊監察書1 份在卷可稽（見本院卷第
    205頁至第208頁），復經本院調取該案卷宗核閱屬實，雖其
    上僅記載觸犯法條為槍砲彈藥刀械管制條例第7 條，然於內
    政部警政署刑事警察局通訊監察聲請書已載明被告乙○○為
    「中盤毒梟」，究有無併以被告涉犯販賣毒品罪嫌，而予核
    發前開通訊監察書實施通訊監察，不無疑問。再者，檢察官
    復於同年4 月21日對被告乙○○前開門號繼續執行監聽，另
    對被告丁○○所持門號0000-000000 號行動電話予以實施監
    聽，觸犯法條為槍砲彈藥刀械管制條例第7條，期間自同年4
    月24日起至同年5 月23日止等情，亦有95年戊○惟勤聲監續
    字第415 號通訊監察書暨該案卷宗可按，且於偵查報告書業
    記載被告乙○○、丁○○均涉有販賣毒品之嫌，其否屬通訊
    保障及監察法所定之罪名，而不能或難以其他方法蒐集或調
    查證據，有實施通訊監察之必要，予以實施通訊監察，僅係
    誤繕觸犯之法條，即有可能。另者，檢察官嗣於同年6月8日
    除對被告乙○○、丁○○前開門號繼續執行監聽外，併對被
    告甲○○、丙○○所用門號0000-000000號、0000-000000號
    行動電話，同以涉犯槍砲彈藥刀械管制條例第7 條罪名為由
    實施監聽，期間自同年6月12日起至同年7月11日止等情，亦
    有95年戊○惟勤聲監續字第623 號通訊監察書暨該案卷宗足
    憑，且於偵查報告書亦載明該犯罪集團主謀因入監服刑，故
    未能查證涉有違反槍砲彈藥刀械管制條例否，但經查被告等
    涉販賣第一、二級毒品罪嫌意旨，究前開通訊監察書核發依
    據僅槍砲彈藥刀械管制條例第7 條之罪，亦有可疑。復且，
    檢察官雖於同年7月10日以95年戊○惟勤聲監續字第742號通
    訊監察書准予繼續執行監聽，其觸犯法條之記載固仍同前，
    然其偵查報告書亦有相同之販賣毒品罪嫌敘述，直至其後於
    同年8 月11日以95年戊○惟勤聲監續字第905 號通訊監察書
    准予執行監聽，將觸犯法條更易為毒品危害防制條例第4 條
    第1項、第5 條第1項之罪嫌，被告等均為受監察人，則上述
    歷次通訊監察依據是否即為本次記載之罪名，而屬合法之監
    聽行為，要非顯無可採。
  (三)綜合上情，本件通訊監察其歷次所載罪名雖有不同，然核其
    通訊監察目的，就被告等部分確係出於販賣第一、二級毒品
    之偵查作為，及被告等彼此間談論販賣毒品之情，已臻詳載
    於偵查報告內，且前開罪名均符合通訊保障及監察法第5 條
    第1項第1款所定之罪，縱執行機關於監察通訊結束時，或於
    妨害監察目的之虞或不能通知情形消滅後，未依同法第15條
    規定予以通知受監察人，然此僅程序上之瑕疵，況本件所涉
    販賣第一、二級毒品罪嫌，危害公共利益甚鉅，經依比例原
    則及法益權衡原則濁量後，仍應認該監聽所取得之證據有證
    據能力。
四、另扣案如附表伍所示之物品，及本院所查詢之各該門號申請
    人等，均與本案事實具有自然關聯性，復屬文書證據、物證
    等性質，亦無事證足認有違背法定程序或經偽造、變造所取
    得之情事，皆應認有證據能力。
貳、有罪部分：
一、訊據被告甲○○、丙○○、乙○○固對渠等有如檢察官前開
    通訊監察書所附門號：0000-000000號、0000-000000號、00
    00-000000 號行動電話之監聽譯文所載對話內容之事實不爭
    執，惟矢口否認有何販賣第一級毒品之犯行。被告甲○○辯
    稱：伊係見被告丁○○毒癮發作，基於朋友關係而提供海洛
    因與被告丁○○，但彼此間並無交易，亦未要求被告丁○○
    還錢，所交付之1 萬元乃清償賭博時借得款項，復因被告丁○○對被告丙○○有好感，於查獲時見伊與被告丙○○在一
    起，而為不利之供述；另公訴人所載伊與被告丙○○共同販
    賣海洛因部分，祇有監聽譯文為憑，無以查證是否屬實，復
    被告丙○○於警詢時及偵查中先後供述矛盾，顯有不可信之
    情況，即不得認伊與被告丙○○有共同販賣第一級毒品之事
    實云云。又被告丙○○辯稱：伊無與被告甲○○共同販賣海
    洛因，於第2次警詢及第1次偵查中坦承乃為使被告甲○○免
    於另案涉犯重罪下，因本件而受刑事制裁，並為求具保免予
    羈押，故為不實之供述；復監聽譯文內容係以隱語、簡語為
    交談，其交易標的為何，通話後有無完成交易，皆有疑問，
    且被告僅以口頭敷衍，無實際完成海洛因之交易，而被告甲○○所接聽之電話縱與毒品有關，但其非被告丙○○，自於
    己無涉；另扣案毒品僅淨重15.48公克，純質淨重5.42 公克
    ，非屬鉅量，或因販賣、施用、轉讓、單純持有，皆有可能
    ，況此僅足供被告丙○○與被告甲○○施用10餘日，且渠等
    施用地點不限住處一處，因外出而備有分裝袋亦無悖於常情
    ，且因海洛因價格昂貴，為免所購買之重量不足，予以購入
    電子秤檢視，亦未違反常情，是僅得認被告丙○○有施用毒
    情事，要不得認與被告甲○○共同販賣第一級毒品云云。再
    被告乙○○辯稱：伊於監聽譯文所述大部分為借貸，且當時
    在戒治毒品中並按時服用美沙冬，無販賣毒品情事，而證人
    辛○○與伊相識10餘年，竟稱係由證人酉○○介紹而認識，
    其所述不實；復觀監聽譯文內容，未提及有關毒品之名詞，
    僅談論有關金錢之事，不足以此主觀臆測被告乙○○有販賣
    第一級毒品情事；另扣案海洛因僅淨重12.96 公克，而被告
    乙○○平日即有施用情形，至多僅足供己施用，何謂必有販
    賣之事實，再電子秤係用以計算所購得毒品之重量，與販賣
    海洛因無關，自不得認被告乙○○涉犯販賣第一級毒品罪云
    云。
二、按被告、共犯或其他共同被告之自白，及證人之證詞，均屬
    供述證據之一種，而供述證據具有其特殊性，與物證或文書
    證據具有客觀性及不變性並不相同；蓋人類對於事物之注意
    及觀察，有其能力上之限制，未必如攝影機或照相機般，對
    所發生或經歷的事實能機械式無誤地捕捉，亦未必能洞悉事
    實發生過程之每一細節及全貌；且常人對於過往事物之記憶
    ，隨時日之間隔而漸趨模糊或失真，自難期其如錄影重播般
    地將過往事物之原貌完全呈現。此外，因個人教育程度、生
    活經驗、語言習慣之不同，其表達意思之能力與方式，亦易
    產生差異，故供述證據每因個人觀察角度、記憶能力、表達
    能力、誠實意願、嚴謹程度及利害關係之不同，而有對相同
    事物異其供述之情形發生，而其歧異之原因，未必絕對係出
    於虛偽所致。是以共同被告或共犯間之自白，遇有前後不一
    ，或彼此互相齟齬之情形，事實審法院為發現真實起見，應
    就其全盤供述之意旨，佐以卷內證據為綜合判斷，並依據經
    驗法則及論理法則，詳予剖析其供述異、同之情形，並依刑
    事訴訟法第163條第2項所定「法院為發見真實，得依職權調
    查證據，但於公平正義之維護或對被告之利益有重大關係事
    項，法院應依職權調查之」，調查其他必要之證據，以去瑕
    存真，定其取捨，若足認其關於基本事實之陳述，果於真實
    性無礙時，即非不得予以採信。苟不為上開調查研析，僅以
    共同被告或共犯間之自白稍有不符或矛盾，即認其全部陳述
    均與事實不符，而悉予摒棄不採，對供述相同之處又俱不斟
    酌，則法官依經驗法則、論理法則判斷事理之功能盡廢，其
    採證認事之職權行使與自由心證暨證據法則之運用，均難認
    為適法。再被告之自白須以補強證據證明其確與事實相符，
    方可為認定犯罪事實之證據，而所謂補強證據，並非以證明
    犯罪構成要件之全部事實為必要，倘其得以佐證自白之犯罪
    非屬虛構，能予保障所自白事實之真實性，即已充分；又得
    據以佐證者，雖非直接可以推斷該被告之實施犯罪，但以此
    項證據與被告之自白為綜合判斷，若足以認定犯罪事實者，
    仍不得謂其非屬補強證據，最高法院92年度臺上字第4387號
    判決意旨可資參照。
三、被告甲○○販賣第一級毒品部分：
  (一)經查，被告甲○○於95年5月2日在桃園縣平鎮市大潤發量販
    店附近，交付海洛因半錢與被告丁○○乙節，業據被告甲○○供承在卷，核與證人即被告丁○○於本院審理時結證情節
    相符，堪以認定。又者，被告丁○○於警詢時供稱：「（問
    ：你在95年5月2日1時8分13秒以行動電話0000-000000 號撥
    打0000-000000號向綽號「老鼠」購買半全1萬元毒品，為何
    種毒品？購買數量？）我向他購買海洛因，數量是半錢」等
    語（見95年度偵字第19064 號偵查卷第7頁反面及第8頁），
    復於翌日偵查中結稱：「（問：你於5月2日凌晨1點8分13秒
    ，以你所有0000-000000門號與甲○○之0000-000000門號聯
    絡，其中提到「東西、半全、1 萬元」是何意思？）東西指
    的是半錢，半錢海洛因本來要1萬4,000元，但因我錢不夠，
    所以他算我1 萬元」等語（見同上偵查卷第86頁），互核其
    於本院審理時證稱：「（問：你在警詢及偵查中提到跟甲○○是用『買』毒品的字眼，你又有做生意的經驗，應該知道
    買賣毒品是需要付錢的，對方也是要將本求利的，買賣毒品
    在我國刑法是重罪，依你剛才所述，你是單純跟甲○○拿毒
    品而已，甲○○又履次讓你欠款6,000元至1萬元，顯然與你
    關係不錯，為何你在警詢、偵查中均指稱是向甲○○買海洛
    因而未曾特別說明你只是單純向他拿毒品？）他毒品也是跟
    人家買的，我有表示要跟他買，因為老是跟他要不好意思，
    他說不用付錢，拿去用，他知道我日子不好過」等語，被告
    丁○○自始即以買賣海洛因之意向被告甲○○購入，且因半
    錢海洛因價值1萬4,000元，而被告丁○○當時現金不足，經
    議價後以1 萬元談妥，可見被告甲○○亦係以販出意思交付
    海洛因與被告丁○○無誤。
  (二)又者，觀諸監聽譯文所載，被告丁○○先於95年5月2日凌晨
    1時8分以前開門號向被告甲○○表示欲購入海洛因半錢，而
    被告甲○○答覆「8 頁吧」等語，雖其語意不明，但核被告
    甲○○與被告丁○○皆供稱確有海洛因半錢之交付事實，且
    參以被告丁○○嗣於當日晚間9時8分再次電繫被告甲○○表
    示將坐車前往拿取海洛因半錢，而被告甲○○則回應「電話
    裏不要講那麼明」等語（見同上偵查卷第132 頁），而被告
    丁○○並於警詢時供稱監聽譯文所載「半全」即為海洛因半
    錢之意，復於本院審理時證稱「2個4號的」係指將海洛因半
    錢包裝成2 小包意思，應可認渠等確係討論買賣海洛因半錢
    一事，益徵被告甲○○該次當有販賣第一級毒品與被告丁○○之事實無誤。
  (三)另者，本件被告甲○○為警查獲時，並扣得如附表伍所示之
    編號之毒品海洛因7包（驗餘淨重15.48公克），編號至
    及之分裝袋6包、葡萄糖1包、電子秤1台、門號0000-00
    0000號之ELIYA 牌行動電話1具（序號：00000-00000-00000
    號）殘渣袋9只等物；其中，扣案之檢體7包（驗餘淨重15.4
    8公克、空包裝總重5.08公克，鑑定書誤繕為6包，應予更正
    ），經送法務部調查局鑑定，確檢驗出有毒品海洛因之成分
    ，純度為35.01%，純質淨重5.42公克無訛，此有該局95年10
    月3 日調科壹字第09523023870號鑑定書1份在卷可稽。而任
    一案件中所包含之所有證據均應統一觀察，作有機體之綜合
    判斷，方能探知事實真象，無強將各類證據如人證、物證、
    情況證據、直接證據、間接證據、積極證據、消極證據強為
    割裂之理，否則即失證據推理之功能，是非曲直將無從憑斷
    ，準此，被告甲○○既係以前開門號供作與被告丁○○聯繫
    買賣毒品所用，則其為求販賣因而予持有扣案之海洛因7 包
    ，並為秤得海洛因半錢之重量、依被告丁○○意思將之分裝
    為2 包，而使用扣案之電子秤、分裝袋、殘渣袋及葡萄糖，
    在本案之上開全盤證據綜合評價中，輔以該監聽譯文內容，
    自得佐為證人即共同被告丁○○指證被告甲○○販賣第一級
    毒品犯罪事實之補強，足認被告甲○○確有上揭犯行無訛。
  (四)至於，被告甲○○執以前詞為辯，然查，被告丁○○前已證
    述綦詳，雖其嗣於偵查中及本院審理時更易其詞，證稱：伊
    當時係因毒癮發作，欠缺毒品施用，遂向被告甲○○拿過海
    洛因4分之1錢2、3次，半錢1 次，都沒有付錢云云，但質諸
    被告丁○○於本院審理時結稱：「（問：該次半錢海洛因，
    甲○○是在何處交給你？）平鎮市大潤發附近，我坐計程車
    去，到了之後再打電話給他」，「（問：1 萬元是否在拿到
    毒品當時就付給甲○○？）是」等語（見本院卷第392 頁）
    ，然被告甲○○竟陳稱：「（問：丁○○向你拿取毒品時有
    沒有交付錢給你？）從來沒有過。他在提藥，問我方不方便
    ，因為我有交情，所以我給她，我們之間沒有交易，我也沒
    有要他還我錢。我記得有一次他還我1 萬元，是還給我之前
    他跟我借的錢，在我家平鎮○○路」云云（見本院卷第 397
    頁至第398頁），顯與被告丁○○所稱於當場交付1萬元及地
    點為桃園縣平鎮市大潤發量販店附近之情不符，倘被告甲○○自始即無意向被告丁○○收取購毒價款，何須掩飾其有於
    當場收取現金一事，且遍觀前開監聽譯文內容，祇被告丁○○言明有現金1萬元，並被告甲○○旋即回應「8頁吧」之意
    ，均未見渠等表示該1 萬元係清償所借款項，顯與常情有違
    ，足徵被告丁○○嗣後所為有利被告甲○○之證詞，要屬袒
    護之詞，核與事實不符，自不足採。另者，被告丁○○該時
    縱或有毒癮，抑或與被告甲○○間有較深情誼往來等情為真
    ，然由上情觀之，渠等尚且議價海洛因半錢應以1萬4,000元
    或1 萬元為當，並當場收取價款，全未思及被告丁○○囿於
    毒品及彼此間交情，與一般買賣行為無異，足徵被告甲○○
    顯非以轉讓、幫助施用第一級毒品犯意為之，所辯此節，亦
    屬無據，不足以採。
  (五)基上，被告甲○○於95年5月2日在桃園縣平鎮市大潤發量販
    店附近，販賣第一級毒品海洛因半錢與被告丁○○，並當場
    獲得1萬元之財物等情，應堪認定。
四、被告甲○○與被告丙○○共同販賣第一級毒品部分：
  (一)經查，被告甲○○與被告丙○○共同基於販賣第一級毒品之
    犯意聯絡，先後於95年8月1日、2日、8日、25日，在桃園縣
    中壢市某處、某公園附近、中壢市徐文良婦產科醫院附近等
    處，出售各海洛因1包（約0.13公克），價格1,000元，與「
    阿淵」2次、不詳之成年女子1次、「小美」1 次之犯罪事實
    ，業據被告丙○○於95年9月5日第2次警詢時、翌日（6日）
    偵查中供述在卷（見95年度偵字第19065 號偵查卷第12頁至
    第14頁、第87頁至第88頁），並供承各次販賣毒品對象、毒
    品種類、數量及價格綦詳，核與被告丙○○所持用之門號00
    00-000000 號行動電話監聽譯文所載毒品交易之對話內容相
    符（見同上偵查卷第128頁至第132頁），堪以採信。又者，
    被告丙○○前於第2次警詢時供稱：伊係於95年6月間起，在
    其桃園縣中壢市租屋處附近，將其前自真實姓名年籍不詳、
    綽號「小豬」處以海洛因1錢（約3.6公克）2萬8,000元代價
    購入，並摻入不等葡萄糖，通常為3.6公克海洛因加入1.8公
    克葡萄糖比例，以1包海洛因（約0.13公克）1,000元之代價
    出售，而監聽譯文所載「1張」係指海洛因1包（約0.13公克
    ）等語（詳同上偵查卷第12頁至第14頁），已就海洛因購入
    及販出之方式詳實供述，並陳明所指「1張」即為海洛因1包
    之毒品交易用語，雖本件嗣後未能查獲「小豬」販賣毒品情
    事，抑或查證各該通話對象以明詳情，然被告丙○○該時除
    就監聽譯文所載對話內容外，尚能就有關販賣毒品事項一一
    陳明，應認其所言非虛，堪以採信。
  (二)再者，被告丙○○嗣於翌日（6 日）偵查中併以證人身分結
    稱：被告甲○○有與伊共同販賣海洛因，有時會自己送貨，
    如繁忙時則由被告甲○○幫忙送貨等語（詳同上偵查卷第88
    頁），互核監聽譯文所載95年8月8日中午12時16分，由被告
    丙○○撥打其前開門號與不詳之成年女子所使用之門號0000
    -000000 號行動電話（申請人為午○○○）聯繫，並表示：
    「我小慧」，該不詳成年女子答稱：「你老公（即被告甲○○）幾點要過去。我要1張（即海洛因1包）」，嗣被告丙○○則應稱：「好，我老公出門前再打給你」等語；復於同年
    月25日上午11時40分，由「小美」撥打門號00-000-0000 號
    公用電話（公話編號：0000000 號）與被告丙○○前開門號
    聯繫，經被告甲○○接聽並回覆：「（問：老鼠嗎？〈即被
    告甲○○之綽號〉我小美，等一下過去拿1 張）好，不要在
    7-11那」，嗣由被告丙○○於同日上午11時41分接聽「小美
    」之電話，答稱：「（問：小慧，我是小美，你叫老鼠聽一
    下）你們約在元化路的中正游泳池」、「（問：我不知道。
    ）那到徐文良婦產科」、「（問：好）」等語（見同上偵查
    卷第128頁、第129頁）。由此觀之，被告丙○○與被告甲○○互推由彼此接聽購毒電話，並由被告丙○○或被告甲○○
    負責交付毒品，顯有以此供作彼此間販賣海洛因之行為分擔
    ，足以補強被告丙○○與被告甲○○間確有共同販賣第一級
    毒品之情無訛。況且，被告甲○○前所涉臺灣高等法院94年
    度上更一字第444號販賣第一級毒品案件，經判處有期徒刑8
    年，惟尚未確定，此有臺灣高等法院被告前案紀錄表1 份在
    卷可稽，被告丙○○猶未思及被告甲○○所涉前揭刑事案件
    ，仍為不利被告甲○○之指證，且核與上述監聽譯文內容相
    符，益徵被告丙○○確與被告甲○○共犯本件販賣海洛因之
    犯行。
  (三)另者，門號0000-000000 號行動電話申請人丑○○經本院傳
    喚為證人，經合法傳拘未到，而門號00-000-0000 號室內電
    話申請人未○○於本院審理時結稱：伊僅見過被告丙○○ 1
    、2 次，其餘被告並不認識，前開門號係伊裝設供作撥打室
    內電話及連接網際網路使用，未用以撥打行動電話，而監聽
    譯文所載95年8月1日上午11時50分與被告丙○○間對話亦非
    伊所撥打，且不認識「阿淵」或丑○○等人，該段期間伊有
    與男友賴瑋翔同居，那時並有賴瑋翔之家人同住，伊僅得確
    認該通電話非其所為，至於係何人撥打不清楚等語（詳本院
    卷第803頁至第805頁）；另門號0000-000000 號行動電話申
    請人午○○○則於本院審理時證稱：伊身分證件雖未曾遺失
    ，但該門號確非伊所申請，亦未收受何電信費用帳單等語（
    詳本院卷第459頁至第460頁）。固證人丑○○未能到庭，而
    證人未○○、午○○○分別到庭證稱該通電話非伊所撥打或
    前開門號非其使用等語，然查95年8月1日上午11時50分被告
    與「阿淵」間對話內容，已言明買賣海洛因1 包（約0.13公
    克），並賒欠1,000元之意，核與被告丙○○前於第2次警詢
    時就此毒品交易詳情相符，且被告丙○○猶能憶及「阿淵」
    該次交易尚欠購毒價金1,000 元，衡情，苟該次未能完成交
    易，被告丙○○應當記得，惟其於警詢時卻未有相關之陳述
    ，應認渠等確有完成該次海洛因之交付，自不得謂以被告丙○○於通話中表示「好，等我一下，我再打給你」，但嗣後
    施以通訊監察未見該通電話為由，反認被告丙○○無此一海
    洛因販賣行為，逕認其所為自白核與事實不符。再者，「阿
    淵」嗣於翌日（2 日）復向被告丙○○購買海洛因，已據被
    告丙○○供承在卷，並陳明門號00-000-0000 號室內電話、
    門號0000-000000 號行動電話均為「阿淵」所使用等語（詳
    同上偵查卷第12頁反面），且95年8月1日該次通話未見有「
    阿淵」之用語，被告丙○○即得敘明該名男子為「阿淵」，
    復佐以其後被告丙○○併陳明記得翌日（2 日）買賣毒品等
    情，綜合以觀，足徵被告丙○○所言非虛，況「阿淵」固有
    賒欠購毒價款一事，現被告丙○○尚能同意至桃園縣某公園
    交易，應認渠等確實有該次海洛因販賣情事無誤，至於門號
    00-0000000號為公用電話，且被告丙○○於警詢時亦未供稱
    該通電話有完成毒品之交易情形，即不得僅此謂被告丙○○
    確屬敷衍之詞，而認無販賣毒品之意。另者，被告丙○○於
    95年8月8日撥入門號0000-000000 號行動電話，與不詳之成
    年女子聯繫，在通話中被告丙○○固有告以「好，我老公出
    門前再打給你」等語，經查上揭監聽譯文未見被告丙○○或
    甲○○於該段期間再與前開門號聯繫之情，但由被告丙○○
    尚能憶及所發生內容等情觀之，應認其所言非虛，且被告甲○○逕赴約定處所再以他法與該名女子聯繫並完成交易，亦
    非有悖於常理，即不得單以通訊監察未能側錄該電話為由，
    認被告丙○○之自白核與事實不符。況且，於95年8 月25日
    上午11時40分、41分「小美」與被告甲○○、丙○○聯繫之
    通話內容，係先與被告甲○○相約在「7-11」以外處所，進
    而被告丙○○並陳：被告甲○○係約定與「小美」在桃園縣
    中壢市○○路之中正游泳池碰面，經「小美」表達不清楚該
    處地點後，由被告丙○○改成在同一縣市徐文良婦產科醫院
    等情觀之，渠等確有彼此之販賣毒品分工，已足認有共同販
    賣海洛因情事無誤。是以，前開門號申請人丑○○、未○○
    、午○○○雖不得證述各該電話內容為何，但由被告丙○○
    前於第2次警詢時已就歷次販賣毒品經過詳實敘明，並於第1
    次偵查中指證被告甲○○共犯本件等情，互核前開事證，足
    以認被告丙○○第2次警詢時及第1次偵查中所為任意性自白
    ，核與事實相符，其先前之陳述具有較可信之特別情況，且
    為證明犯罪事實存否所必要，即得採為本件之證據，渠等所
    辯被告丙○○上揭自白與事實不符云云，洵屬無據，不足採
    信。
  (四)復且，本件被告甲○○為警查獲時扣得如附表伍所示之編號
    之毒品海洛因7包（驗餘淨重15.48公克），編號至及
    之分裝袋6包、葡萄糖1包、電子秤1台、ELIYA牌行動電話
    1具（序號：00000-00000-00000 號）、殘渣袋9只等物，業
    如前述，又被告丙○○亦於為警查獲時扣得門號0000-00000
    0號之MOTOROLA 牌行動電話1具（序號：00000-00000-00000
    號），互核被告丙○○於第2 次警詢時供稱：為警查獲之海
    洛因部分供己施用、部分販賣用，併以每包淨重0.13公克、
    1,000 元代價出售，及摻入不等比例之葡萄糖等語（詳同上
    偵查卷第13頁至第14頁），綜合以觀，被告丙○○與被告甲○○係以渠等前開門號為毒品交易之聯絡工具，並用以扣案
    之部分海洛因備供販賣，及以扣案之電子秤、分裝袋、殘渣
    袋量秤重量及包裝，另摻入不等比例之扣案葡萄糖作為海洛
    因之販售，核與事理無違，復參酌上述監聽譯文，亦有各該
    毒品買賣之通話內容，應認被告丙○○於95年9月5日第2 次
    警詢時及翌日（6 日）偵查中所為不利於己之供述，及以證
    人身分指證被告甲○○共同販賣第一級毒品部分屬實並為補
    強，堪信渠等確有本件犯行無訛。
  (五)至於，被告丙○○於95年9月5日第1次警詢時，及於同年9月
    12日之後偵查中、本院審理時雖更易前詞，先於第1 次警詢
    時辯稱：各該通話內容係對方向伊借款1,000元，「1張」即
    為1,000元之意云云，嗣於95年9月19日偵查中改稱：伊本欲
    販售海洛因與「小美」，但因毒品昂貴，且「小美」恐無錢
    購買，遂向被告甲○○表示無須將毒品交給「小美」云云，
    再於同年10月24日偵查中陳稱：監聽譯文之通話對象均為伊
    朋友，渠等係找伊購買毒品，但僅為敷衍云云，復於本院審
    理時供稱：伊雖有懷疑被告甲○○為不法情事，但實無與被
    告甲○○共同為販賣毒品行為，第2 次警詢時係於提藥狀態
    ，且為交保以免遭羈押，復於第1 次偵查中係為被告甲○○
    擔負罪責而予承認犯行，所述均不實云云（詳同上偵查卷第
    6 頁至第11頁、第107頁、第123頁，本院卷第692頁、第888
    頁）。然查，被告丙○○第2次警詢時及第1次偵查中所述，
    均出於自由意思，又其所為自白核與監聽譯文內容相符，復
    有前開扣案物品可佐，足以資為補強審認其不利於己之供述
    核與事實相符等情，均如前述；執此，被告丙○○前於第 1
    次警詢時就監聽譯文之通話對象竟全推託以借款為辯，不僅
    與其嗣後供述有與「小美」等人討論販賣海洛因，但實僅敷
    衍之詞有別，亦與上揭事證所彰顯之事實不符，足見其嗣後
    所為供述為卸責之詞，不足以採。
  (六)綜上，被告丙○○與甲○○共同於95年8月1日、2日、8日、
    25日，在桃園縣中壢市某處、某公園附近、中壢市徐文良婦
    產科醫院附近等處，各販賣海洛因1 包（約0.13公克），價
    格1,000 元，與「阿淵」2次、不詳之成年女子1次、「小美
    」1 次，並自「阿淵」、不詳之成年女子及「小美」處各獲
    得1,000元財物，而「阿淵」另賒欠1,000元購毒價款等情，
    應堪認定。
五、被告乙○○販賣第一級毒品部分：
  (一)經查，被告乙○○於95年4月5日在桃園縣中壢市某處，販賣
    第一級毒品海洛因1 包（約0.1公克），價格為1,000元，與
    證人辛○○等情，業據證人辛○○於本院審理時結證綦詳，
    並證稱：伊係於95年間認識被告乙○○，復以所使用之門號
    0000-000000號行動電話與乙○○聯繫，僅有1次向被告乙○○購買1,000元之海洛因，時間係於凌晨0時17分通話後之半
    小時，地點在龍岡華勛被告乙○○住家前，且當場交付1,00
    0 元等語（詳本院卷第462頁至第464頁），互核與被告乙○○於95年9月9日警詢時及翌日（6 日）偵查中供稱：伊於95
    年4 月間起在桃園縣中壢市，販賣海洛因，0.1公克賣1,000
    元，每次係販賣1,000元至2,000元之數量等語相符（詳95年
    度偵字第19063號偵查卷第9頁、第84頁），亦與被告乙○○
    所使用之門號0000-000000 號行動電話監聽譯文內容：「辛○○：阿貓〈註：被告乙○○之綽號〉我在過去跟你拿1 張
    ；乙○○：再半個小時；辛○○：好那1 點」等語（見同上
    偵查卷第143 頁）互核無訛，足徵被告乙○○確有販賣證人
    辛○○海洛因無誤。
  (二)又者，本件被告乙○○為警查獲時，尚扣得如附表伍所示之
    編號之毒品海洛因6包（驗餘淨重12.96公克），編號至
    之殘渣袋19只、電子秤1台、ELIYA 牌行動電話1具（序號
    ：00000-00000-00000號）等物，其中，扣案之檢體6包（驗
    餘淨重12.96 公克、空包裝總重5.13公克），經送法務部調
    查局鑑定，確檢驗出有毒品海洛因之成分，純度為31.03%，
    純質淨重4.02公克無訛，此有該局95年10月3 日調科壹字第
    09523023860號鑑定書1份在卷可稽。且被告乙○○於警詢時
    供稱：查獲之海洛因備供施用及販賣與他人，殘渣袋為分裝
    毒品所留，電子秤則用以分裝毒品，前開行動電話作為販賣
    毒品聯絡之用等語（詳同上偵查卷第8頁反面至第9頁），綜
    合以觀，被告乙○○所述情節核與事理無違，復參酌證人辛○○上揭證詞及監聽譯文，應認被告乙○○於警詢時及翌日
    偵查中所為不利於己之供述屬實，並得為補強，堪信被告乙○○確有本件犯行無訛。
  (三)至於，證人酉○○於本院審理時雖證稱：伊認識證人辛○○
    ，且知有施用海洛因情事，伊與證人辛○○同前往真實姓名
    年籍不詳、綽號「小陳」友人處，因而認識被告乙○○，而
    證人辛○○與被告乙○○已往來多年云云（詳本院卷第 537
    頁至第545 頁），然該次審判期日庭前被告乙○○轉由被告
    丙○○向證人酉○○嚇稱「不要亂講話」等語（詳本院卷第
    539頁、第544頁至第545 頁），復該次傳喚證人酉○○之待
    證事實即為被告乙○○有無販賣毒品與證人酉○○，證人酉
    ○○於開庭前突受被告乙○○及丙○○之恫嚇，本難期能自
    由、完全陳述，且證人辛○○與被告乙○○往來時間長短，
    本難為證人酉○○所知悉，復證人酉○○亦證稱：於95年間
    在桃園縣中壢市「小陳」住家，經「小陳」而認識被告乙○○，當時並有證人辛○○在場等語（詳本院卷第539 頁至第
    540 頁），互核與證人辛○○所述：伊係於95年初經朋友介
    紹，而於飯局中認識被告乙○○等語（詳本院卷第462 頁）
    ，就因朋友關係而互相認識之經過大致相符，即不得以證人
    酉○○於此情形下，就被告乙○○與證人辛○○間認識經過
    之非屬販賣毒品待證事實之重要之點或有差異，而謂證人辛○○所述有何不實情形。另者，證人辛○○固證稱：伊與被
    告乙○○通話後，到了約定處所有以其前開門號再與被告乙○○聯繫等語（詳本院卷第489 頁），然經查被告乙○○前
    開門號之監聽譯文，雖未見被告乙○○與證人辛○○再次之
    通聯紀錄，但此毒品買賣歷本件作證已1 年餘，證人辛○○
    亦對當日係於通話後10分鐘抑或半小時後再行交易，前後證
    詞容有出入，而此一聯繫細節於毒品買賣過程中，祇需當場
    得以任一方法聯繫彼此已足，縱或證人辛○○嗣後未撥打前
    開門號與被告乙○○聯繫，而係以他法聯繫，於本院審理時
    之證詞有誤，但此無礙證人辛○○記憶所知有完成該次海洛
    因買賣之事，自難徒以通訊監察未側錄該電話為由，認證人
    辛○○所述不實。
  (四)綜上，被告乙○○於95年4月5日，在桃園縣中壢市某處，販
    賣海洛因1 包（約0.1公克），價格1,000元，與證人辛○○
    ，並獲得1,000 元財物等情，業據證人辛○○結證綦詳，復
    有監聽譯文可佐，且被告乙○○亦於警詢時及偵查中曾供稱
    有自95年4 月間起販賣海洛因，自足認被告乙○○確有本件
    犯行無訛。
六、復按販賣海洛因係違法行為，非可公然為之，且有其獨特之
    販售通路及管道，復無公定價格，容易增減分裝之份量，而
    每次買賣之價量，可能隨時依雙方關係深淺、資力、需求量
    及對行情之認知、來源是否充裕、查緝鬆嚴、購買者被查獲
    時供述購買對象之可能風險評估等，而異其標準，非可一概
    而論，本件被告丙○○、乙○○雖分於警詢時及偵查中一度
    坦承有上揭販賣第一級毒品情事，惟嗣後均已更易其詞否認
    犯行，本院自無從查得其販入海洛因之真正價格，及其是否
    於不法販賣海洛因與被告丁○○、證人辛○○及「阿淵」、
    「小美」及不詳之成年女子而獲得具體利潤之金額為何。然
    者，近年來政府為杜絕毒品之氾濫，對於查緝施用及販賣毒
    品之工作，無不嚴加執行，販賣毒品罪又係重罪，設若無利
    可圖，衡情一般持有毒品之人當無輕易將所持有之安非他命
    轉售他人而甘冒於再次向他人購買時，而有被查獲移送法辦
    並受長期自由刑或生命刑剝奪危險之理，且不論係以何包裝
    之海洛因，均可任意分裝或增減其份量，而每次買賣之價量
    ，亦隨前開因素而為機動地調整，因之販賣之利得，除經坦
    承犯行，或帳冊價量均臻明確外，委難察得實情，職是之故
    ，縱未確切查得販賣賺取之實際差價，但除別有事證，足認
    係按同一價格轉讓，確未牟利外，尚難執此即認非法販賣之
    事證有所不足，致知過坦承者難辭重典，飾詞否認者反得逞
    僥倖，而失情理之平。準此，被告甲○○縱與被告丁○○間
    有相當情誼，然本件被告甲○○尚且爭執毒品價格等情，業
    如前述，應認被告甲○○係以販賣第一級毒品之意，而交付
    海洛因半錢與被告丁○○無誤。另者，被告乙○○與證人辛○○間祇因友人聚會而認識，彼此間特殊情誼或至親關係，
    復被告甲○○、丙○○對「小淵」、「小美」及該名不詳之
    成年女子，俱不明其真實姓名年籍為何，難謂渠等間有何特
    殊情誼或至親關係，被告甲○○、丙○○、乙○○竟費心自
    甘承受重典，涉險販賣第一級毒品，當有牟利之圖，殆無疑
    義。綜上所述，被告甲○○、丙○○、乙○○販賣海洛因有
    營利之意圖，應可認定，是本件事證明確，渠等犯行均洵堪
    認定。
七、查被告甲○○於95年5月2日、被告乙○○於同年4月5日所犯
    販賣第一級毒品之行為後，毒品危害防治條例雖未修正，惟
    刑法及刑法施行法部分條文業於94年2月2日修正公布，95年
    7月1日施行，修正後刑法第2條第1項之規定，係規範行為後
    法律變更所生新舊法律比較適用之準據法，於修正後刑法施
    行後，應適用修正後刑法第2條第1項規定之從舊從輕原則為
    比較，應適用最有利於行為人之法律。準此，本件關於法定
    罰金刑最低度部分，依修正前刑法第33條第5款規定為銀元1
    元以上，復依罰金罰鍰提高標準條例第1 條前段提高10倍，
    折算新臺幣為30元以上，修正後刑法第33條第5款則為1,000
    元以上，以百元計算，則就被告甲○○、乙○○所犯販賣第
    一級毒品案件，比較行為時法與裁判時法，因修正之罰金刑
    最低度以行為時法有利於被告2 人，應適用行為時法。又者
    ，關於數罪併罰就主刑有期徒刑定應執行之規定，修正前刑
    法第51條第5 款係規定宣告多數有期徒刑者，於各刑中之最
    長期以上，各刑合併之刑期以下，定其刑期，但不得逾20年
    ，惟修正後刑法第51條第5 款將但書修正為不得逾30年，經
    比較行為時法與裁判時法，因修正之數罪併罰就主刑有期徒
    刑定應執行之規定，以行為時法有利於被告2 人，亦應適用
    行為時法。是比較修正前、後刑法有關罰金刑之計算單位、
    數罪併罰就主刑有期徒刑定應執行之規定，因修正後規定並
    未較有利於行為人，則應依修正後刑法第2條第1項前段規定
    ，適用行為時之法律。至刑法第47條累犯之規定雖有修正，
    惟本件被告乙○○不論依修正前、後之規定，均構成累犯，
    即無比較適用之問題，應依一般法律適用原則，適用裁判時
    法，合先敘明。
八、論罪科刑部分：
  (一)查海洛因係毒品危害防制條例第2條第2項第1 款之第一級毒
    品，不得非法販賣、持有，故核被告甲○○、丙○○、乙○○所為，均係犯毒品危害防制條例第4條第1項之販賣第一級
    毒品罪。又渠等販賣海洛因前後持有海洛因之低度行為，應
    為販賣之高度行為所吸收，不另論罪。再被告甲○○、丙○○就事實欄三、(一)至(四)犯行部分，有犯意聯絡及行為分擔，
    為共同正犯。另所謂「集合犯」，係指立法者所制定之犯罪
    構成要件中，本即預定有數個同種類行為而反覆實行之犯罪
    而言，故是否集合犯之判斷，客觀上自應斟酌法律規範之本
    來意涵、實現該犯罪目的之必要手段、社會生活經驗中該犯
    罪必然反覆實行之常態及社會通念等，主觀上則視其反覆實
    施之行為是否出於行為人之一個犯意，並秉持刑罰公平原則
    ，加以判斷之；稽以行為人多次販賣毒品之行為，未必皆出
    於行為人之一個犯意決定，故販賣毒品之罪，難認係集合犯
    之罪；而所謂接續犯，乃指行為人主觀上基於單一之犯意，
    著手實行單一行為，而該行為係在密切接近之時、地，分數
    個舉動以接續或反覆施行之行為，依一般社會通念，難以強
    行分開，在刑法評價上，該接續施行之數個舉動，可認為包
    括一罪而言，最高法院96年度臺上字第7052號判決意旨可資
    參照。經查，被告甲○○事實欄二販賣第一級毒品部分，係
    於95年5月2日所犯，迄嗣後於同年8 月間起與被告丙○○共
    犯事實欄三、(一)至(四)犯行部分，相隔3 個月遙，且被告甲○○、丙○○於同年8月1日、2日、8日、25日販賣第一級毒品
    與「阿淵」2次、不詳之成年女子1次、「小美」1 次，係分
    別因渠等撥入或由被告丙○○撥出電話以聯繫購買海洛因，
    自難謂係基於行為人之一個犯意決定為之，復一般社會通念
    ，渠等各次販賣第一級毒品行為得予分別評價，顯非屬集合
    犯或接續犯之性質；是依上揭說明，被告甲○○、丙○○各
    次販賣第一級毒品，其犯意各別，時間互殊，為數行為，應
    予分論併罰。
  (二)查被告乙○○前於82年間因違反肅清煙毒條例、麻醉藥品管
    理條例案件，經本院分別判處有期徒刑3年2月、3 月，應執
    行有期徒刑3年3月確定；再於82年間因違反肅清煙毒條例案
    件，經本院判處有期徒刑3年6月確定；而上揭數罪經接續執
    行，甫於85年1 月23日縮刑假釋出監，惟嗣經撤銷假釋，應
    執行殘刑有期徒刑4年3月又28日，於93年7月7日縮刑期滿執
    行完畢，此有臺灣高等法院被告全國刑案紀錄表1 份在卷可
    考，其受有期徒刑執行完畢，5 年內故意再犯本件有期徒刑
    以上之罪，為累犯，惟因死刑及無期徒刑不得加重，故應依
    刑法第47條第1 項規定僅就罰金刑部分加重其刑。另按販賣
    第一級毒品罪之法定刑為「死刑或無期徒刑；處無期徒刑者
    ，得併科新臺幣1,000 萬元以下罰金」，然同為販賣第一級
    毒品之人，其原因動機不一，犯罪情節未必盡同，或有大盤
    毒梟者，亦有中、小盤之分，甚或僅止於吸毒者友儕間為求
    互通有無之有償轉讓者亦有之，其販賣行為所造成危害社會
    之程度自屬有異，法律科處此類犯罪，所設之法定最低本刑
    相同，不可謂不重；於此情形，倘依其情狀處以有期徒刑，
    即足以懲儆，並可達防衛社會之目的者，自非不可依客觀之
    犯行與主觀之惡性二者加以考量其情狀，是否有可憫恕之處
    ，適用刑法第59條之規定酌量減輕其刑，期使個案裁判之量
    刑，能斟酌至當，符合比例原則。經查，被告甲○○單獨販
    賣1次，所得為1 萬元，而被告甲○○與丙○○共同販賣4次
    ，所得共3,000元（不含「阿淵」賒欠之1,000元），另被告
    乙○○僅販賣1次，所得為1,000元，渠等犯罪情節當非大盤
    毒梟者可資等同併論，如量處法定最低度刑無期徒刑，殊嫌
    過重，犯罪之情狀顯可憫恕，爰依刑法第59條之規定均減輕
    其刑，被告乙○○部分併並先加後減之。爰審酌被告3 人均
    明知海洛因為第一級級毒品，對人體有莫大之戕害仍予販賣
    ，危害國民身體健康及社會風氣甚鉅，雖被告丙○○、乙○○曾於警詢時及偵查中一度坦承犯行，惟渠等犯後終未能知
    所悔悟猶飾詞否認，且被告甲○○前所涉販賣第一級毒品案
    件，經臺灣高等法院94年度上更一字第444 號判決判處有期
    徒刑8 年，惟尚未確定，現猶再次違犯本罪，惡性非輕，並
    兼衡渠等之生活狀況、品行、智識程度、販賣之次數、所得
    利益犯罪暨所生之危害等一切情狀，分別量處如主文所示之
    刑。復按連續犯之規定廢除後，例如吸毒、竊盜、搶奪等犯
    罪，是否會因數罪併罰而使刑罰過重而產生不合理之現象乙
    節，即應逐一檢討各罪名之規定，再決定其性質係數罪或一
    罪，而為避免行為人多數犯罪，因數罪併罰之結果，致刑罰
    輕重失衡，其犯罪數代表犯罪行為人穩定的人格傾向，總之
    相對應的，刑罰之使用必要逐漸退縮之情形下，對於數罪併
    罰之量刑，對於第一重宣告刑固然是全數記入應執行刑之基
    數，但是從第二重宣告刑開始則按照責任遞減係數，基此，
    爰就被告甲○○、丙○○各次所犯販賣第一級毒品罪，定其
    應執行之刑，以資懲儆。
  (三)至公訴人認被告甲○○、丙○○、乙○○所犯非僅本件之販
    賣次數，且飾詞狡辯、惡性重大，嚴重危害社會治安，各具
    體求刑無期徒刑，並請依刑法第90條第1 項之規定宣告強制
    工作。惟查，本院認被告3 人量處如主文所示之刑為適當，
    公訴人就此部分之求刑，尚嫌過重。另按保安處分係針對受
    處分人將來之危險性所為之處置，以達教化、治療之目的，
    為刑罰之補充制度；我國現行刑法採刑罰與保安處分雙軌制
    ，係在維持行為責任之刑罰原則下，為協助行為人再社會化
    之功能，以及改善行為人潛在之危險性格，期能達成根治犯
    罪原因、預防犯罪之特別目的；是保安處分中之強制工作，
    旨在對嚴重職業性犯罪及欠缺正確工作觀念或無正常工作因
    而習慣犯罪者，強制其從事勞動，學習一技之長及正確之謀
    生觀念，使其日後重返社會，能適應社會生活；刑法第90條
    第1 項規定：有犯罪之習慣或以犯罪為常業或因遊蕩或懶惰
    成習而犯罪者，得於刑之執行完畢或赦免後，令入勞動場所
    ，強制工作，即係本於保安處分應受比例原則之規範，使保
    安處分之宣告，與行為人所為行為之嚴重性、行為人所表現
    之危險性及對於行為人未來行為之期待性相當之意旨而制定
    ，而由法院視行為人之危險性格，決定應否令入勞動處所強
    制工作，以達預防之目的；所謂「有犯罪之習慣」係指對於
    犯罪以為日常之惰性行為，乃一種犯罪之習性，至所犯之罪
    名為何，是否同一，則非所問，最高法院94年度臺上字第66
    11 號判決意旨可資參照。經查，被告3人固有本件販賣第一
    級毒品之事實，然其販賣次數僅一次至數次不等，且究乏何
    積極事證足認未據起訴之監聽譯文內容亦涉嫌有販賣毒品之
    犯行，亟難認因之而染有犯罪之習慣，故渠等行為係法所不
    許，惟期能於接受有期徒刑之矯正後，改過自新，爰不予諭
    知強制工作之保安處分，併此敘明。
  (四)末扣案如附表伍編號之海洛因7包（驗餘淨重15.48公克）
    編號之海洛因6包（驗餘淨重12.96公克），均係查獲之第
    一級毒品，應依毒品危害防制條例第18條第1 項前段規定，
    不論屬犯人與否，應宣告沒收銷燬之。再盛裝前開海洛因之
    包裝袋，具有防止裸露、逸出及防潮之功用，並便於攜帶及
    保存，分係被告甲○○、乙○○所有供販賣海洛因犯罪所用
    之物，且於鑑定時已將海洛因與空包裝袋分離秤重，核無不
    可離析關係；而扣案如附表伍編號至被告甲○○所有之
    分裝袋6包、葡萄糖1包、電子秤1台、ELIYA 牌行動電話1具
    （序號：00000-00000-00000 號，不含向電信公司租用之門
    號0000-000000號SIM卡），編號被告甲○○與丙○○共同
    所有之殘渣袋9只，編號被告丙○○所有之MOTOROLA 牌行
    動電話1具（序號：00000-00000-00000號，不含向電信公司
    租用之門號0000-000000號SIM卡），編號至被告乙○○
    所有之殘渣袋19只、電子秤1 台、ELIYA牌行動電話1具（序
    號：00000-00000-00000號，不含向電信公司租用之門號000
    0-000000號SIM卡），分係被告3人所有供販賣第一級毒品所
    用之物，業如前述，均應依毒品危害防制條例第19條第1 項
    規定，宣告沒收。另按所稱因犯罪所得之物，自以實際所得
    者為限，苟無所得或尚未取得者，自無從為沒收追繳之諭知
    ，最高法院89年度臺上字第3434號判決意旨可資參照；準此
    ，就被告甲○○與丙○○共同於95年8月1日販賣海洛因1 包
    與「阿淵」部分，因「阿淵」尚賒欠1,000 元購毒款項，則
    渠等實際未有取得，即不得就此部分為沒收追繳之諭知；是
    以，本件被告3 人因販賣第一級毒品，被告甲○○計單獨所
    得1萬元，被告甲○○與丙○○共同所得3,000元，被告乙○○計所得1,000 元，但因各該財物均未扣案，應依同項規定
    宣告沒收，並諭知如全部或一部不能沒收時，以其財產抵償
    之。至扣案如附表伍編號之安非他命，經查即係被告丙○○所涉施用第二級毒品案件查獲之毒品，並據本院以96年度
    訴字第186號判決宣告沒收銷燬之，此有前開判決書1份附卷
    足證，核非屬本件販賣第一級毒品所查獲之毒品，爰不併予
    宣告沒收銷燬之；而被告3 人尚扣得如附表伍所示編號、
    、、之行動電話，編號、、、之現金，編號
    、、、、、注射針筒、吸食器、吸管等物，然
    渠等皆否認各該扣案物係本件販賣第一級毒品所用之物，且
    查無各該行動電話所含門號有為販賣毒品之通聯紀錄，復渠
    等所持現金原因多端，非特得謂僅屬販賣毒品所得，而注射
    針筒、吸食器、吸管等物，至多僅為認係渠等施用毒品所用
    之物，皆不得認為供本件販毒所用之物，均不予宣告沒收，
    附此敘明。
、無罪及不另為無罪諭知部分：
一、公訴意旨另以：
  (一)被告甲○○基於販賣第一級毒品海洛因之概括犯意，分別於
    95年5月2日凌晨1時8分許及同日晚間9時8分許，以其所有門
    號0000-000000 號行動電話為聯絡工具，在桃園縣境內之某
    處，以每半錢1 萬元之價格，連續販賣海洛因予被告丁○○
    。嗣被告甲○○與丙○○復基於共同販賣第一級毒品海洛之
    犯意聯絡，被告甲○○持以前開門號、被告汪美慧持以門號
    0000-000000 號行動電話為聯絡工具，分別於如附表所述
    時地，販賣海洛因與持用門號0000-000000號行動電話、00-
    000-0000號室內電話、0000-000000號行動電話、00-000-00
    00號室內電話、00-000-0000 號室內電話之真實姓名年籍不
    詳、綽號「阿文」、不詳之成年男子3 人及「阿宏」，各次
    分為1,000元至1萬元不等之數量。
  (二)被告丁○○基於販賣第一級毒品海洛因及第二級毒品安非他
    命之概括犯意，以其使用之門號0000-000000 號行動電話，
    於95年5月1日晚間6時55分許，與持用門號0000-000000號行
    動電話真實姓名年籍不詳、綽號「小向」之成年男子聯絡後
    ，相約於同日晚間7 時20分許，在桃園縣中壢市○○路徐文
    良婦產科醫院附近，以1,000 元之價格，販賣數量不詳之海
    洛因與「小向」。嗣被告丁○○於同年月2 日向被告甲○○
    購得上揭海絡因後，復持以前開門號分於同年月10日、11日
    ，在桃園縣境內之某處，販賣1,000元至1萬元不等數量之海
    洛因及安非他命，與真實姓名年籍不詳、持用門號0000-000
    000 號行動電話、0000-000000號行動電話、0000-000000號
    行動電話及0000-000000號行動電話之4名成年男子，及以門
    號0000-000000號行動電話之成年女子。
  (三)被告乙○○基於販賣第一級毒品海洛因之概括犯意，以其使
    用之門號0000-000000 號行動電話為聯絡工具，於95年4月5
    日在桃園縣某處，販賣2,000 元數量之海洛因與真實姓名年
    籍不詳、持用門號0000-000000 號行動電話之成年男子。復
    於同年月11日、12日，在桃園縣某處，持以前開門號，分別
    販賣1,000 元數量之海洛因與真實姓名年籍不詳、持用門號
    00-000-0000號室內電話、00-000-0000號室內電話之成年男
    子；及持用門號0000-000000 號行動電話之成年男子。嗣於
    如附表肆所述時地，同以前開門號，分別販賣1,000元及2,0
    00元不等數量之海洛因，與真實姓名年籍不詳、持用門號00
    00-000000號行動電話之成年男子，及使用門號0000-000000
    號行動電話、0000-000000號行動電話聯繫之被告丁○○。
  (四)基此，因認被告甲○○、丙○○、丁○○、乙○○均涉犯毒
    品危害防制條例第4條第1項之販賣第一級毒品罪嫌，另被告
    丁○○併涉犯同條第2項之販賣第二級毒品罪嫌。
二、按犯罪事實應依證據認定之，無證據不得認定犯罪事實；不
    能證明被告犯罪或其行為不罰者應諭知無罪之判決，刑事訴
    訟法第154條第2項、第301條第1項定有明文。又認定不利於
    被告之事實，須依積極證據，苟積極證據不足為不利於被告
    事實之認定時，即應為有利於被告之認定；而事實之認定，
    應憑證據，如未能發現相當證據，或證據不足以證明，自不
    能以推測或擬制之方法，以為裁判基礎；另認定犯罪事實所
    憑之證據，雖不以直接證據為限，間接證據亦包括在內，然
    而無論直接或間接證據，其為訴訟上之證明，須於通常一般
    之人均不致有所懷疑，而得確信其為真實之程度者，始得據
    為有罪之認定，最高法院30年上字第816 號、40年臺上字第
    86號、76年臺上字第4986號著有判例可資參照。再證人在刑
    事訴訟程序中所為供述，依法尚須具結，被告自白，亦須調
    查核與事實相符，始具完整之證據能力，依法通訊監聽所錄
    得之對話紀錄，憑信力較之稍遜，尤須經調查確與事實相符
    ，獲有相當之補強證據，方足採為論罪之基礎，最高法院88
    年度臺上字第647號判決意旨亦可資參照。
三、公訴人認被告4人分涉犯毒品危害防制條例第4條第1項、第2
    項之販賣第一、二級毒品罪嫌，無非係以渠等於警詢時及偵
    查中之供述、被告使用之前開門號監聽譯文、法務部調查局
    毒品鑑定書、扣案如附表伍編號、之海洛因及其餘扣案
    物品等，為其主要論據。經查：
  (一)被告甲○○與被告丁○○於95年5月2日凌晨1時8 分、晚間9
    時8 分電話聯繫後，在桃園縣平鎮市大潤發量販店附近，由
    被告甲○○售與被告丁○○海洛因半錢，價格為1 萬元，並
    當場交付海洛因及收取價款等情，業經本院認定如前。又者
    ，證人即被告丁○○於本院審理時結稱：「（問：這2、3次
    你拿毒品過程中，有沒有順便還他錢？）就只有1 萬元那一
    次」等語（見本院卷第395 頁），雖被告丁○○就該次所交
    付之1 萬元係購毒價款或清償借款等情有所不實陳述，然互
    核被告甲○○亦陳稱：被告丁○○有還伊1 萬元等語（詳本
    院卷第397頁至第398頁），皆堅指渠等僅有1次交付1萬元之
    事實，復參以當日凌晨1時8分、晚間9時8分之2 次通話內容
    ，先由被告丁○○表明購買海洛因半錢，並將搭乘計程車前
    去之意，嗣再言明「我過去了」等語（見95年度偵字第1906
    6號偵查卷第147頁），綜合以觀，渠等當日2 次通話時間雖
    間隔20小時，但均係談論購買海洛因半錢一事，應認渠等當
    日僅有1 次海洛因之買賣行為。是以，公訴人認被告甲○○
    於95年5月2日凌晨1時8分、晚間9時8分，連續2 次販賣海洛
    因與被告丁○○之犯行，尚難達於無合理懷疑之程度，故僅
    得認有1次之販賣第一級毒品事實。
  (二)被告丙○○雖於95年9月5日第2次警詢時及翌日（6日）偵查
    中坦承有事實欄三、(一)至(四)所載與被告甲○○共同販賣第一
    級毒品犯行，惟其並未承認有如附表所示之犯行，復被告
    甲○○亦否認有此一犯行，且各該販賣對象所撥入之行動電
    話均係被告甲○○使用之前開門號，與被告丙○○坦承以其
    前開門號聯繫之販賣海洛因之方式有別，則各該販賣第一級
    毒品之事實有無，即有可疑。又者，觀諸被告甲○○使用之
    門號0000-000000號行動電話監聽譯文內容，固有論及「1張
    」、「2張」用語，而被告丙○○亦供稱「1張」即指購買海
    洛因1,000 元之意，惟各該通話對象另表示「2人」、「1個
    」、「5個人」、「2個人」用語（見同上偵查卷第141 頁至
    第146 頁），究其談話真意為何，因之與被告丙○○上述販
    賣海洛因之方式有別，要難僅以此不明確之監聽譯文內容，
    遽認被告甲○○與丙○○確有如附表所示之販賣第一級毒
    品行為。況且，公訴人所指各該販賣對象之電話申請人，分
    別為門號0000-000000 號行動電話之外國人己○○○ ○○○○○○○（
    真實年籍不詳）、門號00-000-0000 號之公用電話（公話編
    號：142號）、門號0000-000000號行動電話之亥○○、門號
    00-000-0000號室內電話之天○○、門號00-000-0000號之公
    用電話（公話編號：142633號，見本院卷第131頁、第135頁
    、第132頁、第135之2頁、第136頁），其中公用電話部分無
    以查明當時究為何人所使用，又外國人己○○○ ○○○○○○○因欠缺
    年籍資料，且經以證人傳拘其登記址均未到庭，再證人亥○○到庭結稱：該門號為伊所申請，但已於95年9 月初停用，
    而同年8 月間在桃園縣平鎮市從事行政工作，是否有人於同
    年月2日晚間7時54分借用行動電話並不清楚，惟伊及親戚均
    無施用或接觸毒品，亦不認識本件4 名被告等語（詳本院卷
    第384頁至第386頁），另證人天○○及其子蕭良進則於本院
    審理時分別證稱：該門號係證人天○○供作鄰長辦公室之使
    用，至於何人使用並不清楚等語，以及證人蕭良進未曾於住
    家聽聞監聽譯文所載對話內容，該通電話亦非其所撥打等語
    （詳本院卷第579頁至第580頁、第584 頁），則公訴人所指
    販買毒品對象，其持用之電話申請人或因無法調查，或經查
    無以明辨何人為實際使用人，自難謂各該監聽譯文經調查後
    與事實相符，獲有相當之補強證據。是以，被告甲○○與丙○○共同被訴如附表所示之販賣第一級毒品罪嫌部分，因
    渠等均否認犯行，且上述監聽譯文查無以調查認屬為真，自
    不得於無何事證相佐情形下，遽認渠等有各該販賣海洛因之
    事實。
  (三)被告丁○○迭於警詢時、偵查中及本院審理時皆否認有販賣
    第一、二級毒品情事，且各該監聽譯文所載對話內容均未言
    明係向被告丁○○購買海洛因或安非他命之意，僅有「1 張
    」、「硬的」、「軟的」、「1 塊」等含混不明語句（見95
    年度偵字第19064 號偵查卷第131頁至第134頁），究是否直
    指購買海洛因或安非他命，其後是否有完成毒品交易，皆有
    可疑。又者，上述監聽譯文之通話對象，申請人分為門號00
    00-000000號行動電話之子○○、門號0000-000000號行動電
    話之卯○○、門號0000-000000 號行動電話之辛○○、門號
    0000-000000號行動電話之戌○○、門號0000-000000號行動
    電話之癸○○、門號0000-000000 號行動電話之地○○（見
    本院卷第133頁、第138頁、第139頁、第181頁、第140 頁、
    第141 頁），其中卯○○、地○○經以證人傳拘未到，證人
    子○○到庭陳稱：該門號非伊所申請，亦不認識被告4 人及
    「小向」等語（詳本院卷第457頁至第458頁），則各該通聯
    紀錄之真實情形為何，是否確屬毒品之買賣，亟難以為查證
    。況且，觀諸上述監聽譯文，被告於95年5月1日與「小向」
    之對話內容僅約定於當日晚間7 時20分在桃園縣中壢市徐文
    良婦產科醫院碰面，拿取「軟的、1 張」，但該門號申請人
    子○○已到庭證述非其所持用，渠等嗣後有無完成毒品之交
    付行為，已非無疑，究難僅此謂被告丁○○確有該次販賣第
    一級毒品海洛因之事實。另者，被告固於95年5月2日晚間自
    被告甲○○處收受海洛因半錢，然此距公訴人所指販賣時間
    之同年月10日、11日間，已間隔1 週之遙，而被告丁○○亦
    自承有施用海洛因情事，前次向被告甲○○究係供作施用毒
    品使用，亦有可能，亦難以此認被告丁○○係以此販賣他人
    ，屬販賣毒品之販入行為。復且，證人辛○○於本院審理時
    結稱：因被告乙○○與丁○○常同在一起，伊基於個人判斷
    ，於無法找得被告乙○○購買毒品時，會向被告丁○○詢問
    ，而伊前於偵查中所述係向被告乙○○及丁○○共買2 次毒
    品，其中被告乙○○那次確實有拿到，雖印象中有監聽譯文
    所載通話，該次本係購買海洛因2,000 元，但被告丁○○有
    無交付毒品與伊，已記不得等語（詳本院卷第465頁至第468
    頁）；又證人戌○○於本院審理時證稱：伊雖有向被告丁○○詢問有無海洛因，對話所述「硬的」、「軟的」分為安非
    他命與海洛因，但嗣後皆未與被告丁○○碰面等語（詳本院
    卷第799頁至第801頁）；而證人宇○○則證稱：伊於95年 5
    月10日中午12時45分，以門號0000-000000 號行動電話（申
    請人為癸○○）與被告丁○○聯繫，表示欲拿取安非他命 1
    公克，但當日沒有拿到等語（詳本院卷第879頁至第880頁）
    ；互核渠等證詞，或以不記憶、僅為詢問、未完成交易為由
    而為有利被告丁○○之陳述，是否屬實自應待調查以為查證
    ，然而，95年5月10日當日先由門號0000-000000號行動電話
    使用人於上午10時24分，向被告丁○○表示欲拿取「兩個 1
    塊」，嗣證人辛○○於同日上午11時7 分詢問有無「東西」
    ，被告丁○○旋即回覆「我這邊剩不多，現在要到臺北試東
    西就回來」，證人辛○○即表示欲拿「2 張」，經被告應允
    為「1 張」，而證人戌○○接著於同日中午12時33分向被告
    丁○○稱欲拿取「硬的、軟的各1/2 公克」，復證人宇○○
    旋於同日中午12時45分向被告丁○○表示欲拿「硬的至少 1
    公克」，但因證人宇○○表示央請被告丁○○至桃園縣龍潭
    鄉，而被告丁○○現無車輛，遂回應待拿到時再講，嗣門號
    0000-000000 號行動電話使用人於同日晚間8時9分向被告丁○○表示「硬的1張、軟的2張」，經被告丁○○回應「你們
    都這麼急，我不夠，每個人都要跟我拿」、「硬的可以，軟
    的要道中壢才行」等語（詳同上偵查卷第133頁至第134頁）
    ，綜合上情，證人辛○○、戌○○、宇○○皆於當日欲向被
    告丁○○詢問或拿取海洛因、安非他命，惟全無一人陳述當
    日有拿到毒品，且觀證人辛○○係詢問被告丁○○何時返回
    桃園縣中壢市，證人宇○○則央求被告丁○○前往桃園縣龍
    潭鄉，嗣被告丁○○前開門號之基地台位址甫於當日晚間 8
    時6分轉至桃園縣八德市○○路○段249號2樓，均非上述桃園
    縣中壢市或龍潭鄉之處所，且被告於門號0000-000000 號行
    動電話使用人撥入時，表示為何渠等皆向其索討毒品之意，
    是否意謂當日被告丁○○並無毒品可供販賣，似有可能。雖
    者，兼由上揭通話內容觀之，被告丁○○可能涉有轉讓毒品
    之嫌，然因各該證人均無人得明確指證當日有自被告丁○○
    處獲得海或因、安非他命，依罪疑惟輕法則，仍不得於何積
    極事證情形下，遽認被告丁○○有公訴人所指各次交付毒品
    之事實，亦難謂有販賣第一、二級毒品情事。是以，被告丁○○於上揭監聽譯文中或有犯嫌，然因本件經調查各該電話
    申請人及現存之實際使用人，尚無法證明被告確有公訴人所
    指販賣毒品事實，自不得遽以毒品危害防制條例第4條第1項
    、第2項之罪相繩。
  (四)被告乙○○固於警詢時坦承有於95年4 月間起，販賣第一級
    毒品與真實姓名年籍不詳、綽號「阿發」、「阿清」、「大
    砲」10餘人等語（詳95年度偵字第19063號偵查卷第9頁至第
    10頁），然此僅被告乙○○概括性之自白，究否核與事實相
    符，仍應調查相關事證以資補強。又者，被告於95年4月5日
    販賣第一級毒品海洛因1 包（約0.1公克，價值1,000元）與
    證人辛○○之事實，業經本院認定如前，然其餘各次販賣行
    為，自仍應為必要之調查，以為審認各該犯罪事實有無，非
    特僅以該次販與證人辛○○之事證，已足補強其餘之犯行。
    再者，公訴人所指販毒對象所使用之電話，其申請人分為門
    號0000-000000號行動電話之壬○○、門號00-000-0000號之
    公用電話（公話編號：0000000號）、門號00-000-0000號之
    庚○○、門號0000-000000號行動電話之巳○○、門號0000-
    000000 號行動電話之申○○及被告丁○○（見本院卷第142
    頁、第143頁、第144頁、第145頁、第146頁），其中庚○○
    該門號即為被告乙○○住家所用，而證人壬○○於偵查中證
    稱：該門號非其所申請等語，又證人巳○○於偵查中稱：該
    門號實際使用之人為王前清等語，證人申○○則於本院審理
    時結稱：伊所辦之該門號曾有遺失，因屬易付卡故未辦理掛
    失，且不認識被告乙○○等人（詳本院卷第324頁、第335頁
    、第884頁至第885頁），準此，渠等證人否認為各該通話對
    象，即無以詳查上揭監聽譯文內容是否屬實，亦不足以即為
    不利被告乙○○之事實認定。復且，被告丁○○亦否認有向
    被告乙○○購買毒品情事，且觀上揭監聽譯文內容，或有向
    被告索取「1、2張」，即被告於警詢時所稱「1 張」為海洛
    因1 包之意，雖被告乙○○或於通話中答覆「好，我下來」
    等應允之情，但本件尚乏其他積極事證足以互核上揭監聽譯
    文之對話內容，要難謂被告乙○○嗣後有與各該通話對象為
    海洛因之交易行為，即不得認有販賣毒品著手之事實。是以
    ，公訴人所指被告乙○○有於各該時地販賣海洛因與通話對
    象，未達無合理懷疑之程度，當不得認屬為真。
  (五)基上，本件被告4 人雖有如監聽譯文所載之對話內容，及扣
    案物品可據，惟渠等各次販賣毒品之犯罪事實皆屬獨立，應
    分別檢視其證據，且本院經傳各該門號申請人或使用人為證
    人，均無以查明實際之通話內容，且乏何積極事證足認被告
    等確有毒品之交付行為，達於販賣行為之著手程度，自不得
    遽認被告等有如公訴人所載該部分之販賣第一、二級毒品犯
    行。
五、綜上所述，本案關於被告甲○○被訴於95年5月2日連續販賣
    第一級毒品與被告丁○○部分（應扣除本院前所認定之販賣
    第一級毒品之1 次行為），被告甲○○與丙○○共同於如附
    表之販賣第一級毒品部分，被告丁○○連續販賣第一、二
    級毒品部分，被告乙○○除販賣第一級毒品與證人辛○○外
    ，其餘被訴於95年4月5日、11日、12日連續販賣第一級毒品
    ，於附表肆之販賣第一級毒品部分，皆未達於通常一般之人
    均不致有所懷疑，而得確信其為真實之程度，殊屬無從為有
    罪之確信，此外，本院復查無其他積極證據足資證明被告等
    有公訴人所指之犯行，是應認不能證明被告犯罪。復按，依
    刑法第56條修正理由之說明，謂「對繼續犯同一罪名之罪者
    ，均適用連續犯之規定論處，不無鼓勵犯罪之嫌，亦使國家
    刑罰權之行使發生不合理之現象。」「基於連續犯原為數罪
    之本質及刑罰公平原則之考量，爰刪除有關連續犯之規定」
    等語，即係將本應各自獨立評價之數罪，回歸本來就應賦予
    複數法律效果之原貌，最高法院96年度第9 次刑事庭會議結
    論可參，準此，本件公訴人雖認被告甲○○、乙○○橫跨刑
    法94年2月2日修正、95年7月1日施行前、後歷次犯行，均應
    依修正前刑法第56條規定以一罪論，惟依上揭說明，本應各
    自獨立評價之數罪，於刑法修正後所為行為，自應回歸所賦
    予複數法律效果之原貌，本院即不受公訴人前開法律見解之
    拘束。是被告甲○○被訴於95年5月2日連續販賣第一級毒品
    與被告丁○○部分（應扣除本院前所認定之販賣第一級毒品
    之1 次行為），及被告乙○○除販賣第一級毒品與證人辛○○外，被訴於95年4月5日、11日、12日連續販賣第一級毒品
    部分，本應就此部分為無罪之諭知，惟公訴意旨認此部分與
    前開論罪部分，有修正前刑法連續犯之裁判上一罪關係，爰
    不另為無罪之諭知；另被告甲○○、丙○○被訴如附表，
    被告乙○○被訴如附表肆之販賣第一級毒品部分，被告丁○○被訴連續販賣第一、二級毒品部分，其犯意各別，行為互
    殊，為數行為，核無實質上一罪或裁判上一罪關係，揆諸首
    揭說明，自應就此部分為無罪之諭知。
據上論斷，應依刑事訴訟法第299條第1項前段、第301條第1項，
毒品危害防制條例第4條第1項、第18條第1項前段、第19條第1項
，刑法第2 條第1項前段、第11條、第28條、第47條第1項、第59
條、第51條第5款，修正前刑法第51條第5款，判決如主文。
本案經檢察官丁俊成到庭執行職務。
中    華    民    國    97    年    1     月    10    日
                  刑事第六庭  審判長法  官  黃梅淑
                                    法  官  宣玉華
                                    法  官  黃翊哲
以上正本證明與原本無異。
如不服本判決，應於判決送達後10日內向本院提出上訴狀（應附
繕本），其未敘述上訴理由者，應於上訴期間屆滿後20日內補提
理由書狀於本院，上訴於臺灣高等法院。
                                    書記官  劉霜潔
中    華    民    國    97    年    1     月    10    日
附錄本判決論罪科刑法條：毒品危害防制條例第4條第1項
製造、運輸、販賣第一級毒品者，處死刑或無期徒刑；處無期徒
刑者，得併科新臺幣1,000萬元以下罰金。
┌──────────────────────────────────────────┐
│附表壹：（甲○○有罪部分）                                        95年度訴字第2766號│
├──┬──────┬─────┬─────┬────────────────────┤
│編號│販賣時地、對│所犯之罪名│諭知之主刑│               諭知之從刑               │
│    │象及毒品種類│          │          │                                        │
├──┼──────┼─────┼─────┼────────────────────┤
│  │於95年5月2日│販賣第一級│處有期徒刑│扣案之海洛因7包（驗餘淨重15.48公克）沒收│
│    │在桃園縣平鎮│毒品。    │拾年。    │銷燬之；盛裝前開海洛因之包裝袋7 只、殘渣│
│    │市大潤發量飯│          │          │袋9只、分裝袋6包、葡萄糖1包、電子秤1台、│
│    │店附近，販賣│          │          │ELIYA牌行動電話1具（序號：00000-00000-00│
│    │與丁○○海洛│          │          │505號），均沒收。                       │
│    │因半錢，價格│          │          │未扣案之販賣第一級毒品所得財物1 萬元沒收│
│    │為1萬元。   │          │          │之，如全部或一部不能沒收時，以其財產抵償│
│    │            │          │          │之。                                    │
├──┼──────┼─────┼─────┼────────────────────┤
│  │於95年8月1日│共同販賣第│處有期徒刑│扣案之海洛因7包（驗餘淨重15.48公克）沒收│
│    │在桃園縣某處│一級毒品。│拾伍年陸月│銷燬之；盛裝前開海洛因之包裝袋7 只、殘渣│
│    │，販賣與「阿│          │。        │袋9只、分裝袋6包、葡萄糖1包、電子秤1台、│
│    │淵」海洛因 1│          │          │ELIYA牌行動電話1具（序號：00000-00000-00│
│    │包（約0.13公│          │          │505號）、MOTOROLA牌行動電話1具（序號：35│
│    │克），價格為│          │          │000-00000-00000 號），均沒收。          │
│    │1,000元。   │          │          │                                        │
├──┼──────┼─────┼─────┼────────────────────┤
│  │於95年8月2日│共同販賣第│處有期徒刑│扣案之海洛因7包（驗餘淨重15.48公克）沒收│
│    │在桃園縣某公│一級毒品。│拾伍年陸月│銷燬之；盛裝前開海洛因之包裝袋7 只、海洛│
│    │園附近，販賣│          │。        │因殘渣袋9只、分裝袋6包、葡萄糖1 包、電子│
│    │與「阿淵」海│          │          │秤1台、ELIYA 牌行動電話1具（序號：35753-│
│    │洛因1 包（約│          │          │00000-00000號）、MOTOROLA牌行動電話1具（│
│    │0.13公克），│          │          │序號：00000-00000-00000號），均沒收。   │
│    │價格為 1,000│          │          │未扣案之販賣第一級毒品所得財物1,000 元沒│
│    │元。        │          │          │收之，如全部或一部不能沒收時，以其財產抵│
│    │            │          │          │償之。                                  │
├──┼──────┼─────┼─────┼────────────────────┤
│  │於95年8月8日│共同販賣第│處有期徒刑│扣案之海洛因7包（驗餘淨重15.48公克）沒收│
│    │在桃園縣某處│一級毒品。│拾伍年陸月│銷燬之；盛裝前開海洛因之包裝袋7 只、殘渣│
│    │，販賣與不詳│          │。        │袋9只、分裝袋6包、葡萄糖1包、電子秤1台、│
│    │成年女子海洛│          │          │ELIYA牌行動電話1具（序號：00000-00000-00│
│    │因1包（約0.1│          │          │505號）、MOTOROLA牌行動電話1具（序號：35│
│    │3 公克），價│          │          │000-00000-00000 號），均沒收。          │
│    │格為1,000 元│          │          │未扣案之販賣第一級毒品所得財物1,000 元沒│
│    │。          │          │          │收之，如全部或一部不能沒收時，以其財產抵│
│    │            │          │          │償之。                                  │
├──┼──────┼─────┼─────┼────────────────────┤
│  │於95年8 月25│共同販賣第│處有期徒刑│扣案之海洛因7包（驗餘淨重15.48公克）沒收│
│    │日在桃園縣中│一級毒品。│拾伍年陸月│銷燬之；盛裝前開海洛因之包裝袋7 只、殘渣│
│    │壢市徐文良婦│          │。        │袋9只、分裝袋6包、葡萄糖1包、電子秤1台、│
│    │產科醫院附近│          │          │ELIYA牌行動電話1具（序號：00000-00000-00│
│    │，販賣與「小│          │          │505號）、MOTOROLA牌行動電話1具（序號：35│
│    │美」海洛因 1│          │          │000-00000-00000 號），均沒收。          │
│    │包（約0.13公│          │          │未扣案之販賣第一級毒品所得財物1,000 元沒│
│    │克），價格為│          │          │收之，如全部或一部不能沒收時，以其財產抵│
│    │1,000元。   │          │          │償之。                                  │
└──┴──────┴─────┴─────┴────────────────────┘
┌──────────────────────────────────────────┐
│附表貳：（丙○○有罪部分）                                        95年度訴字第2766號│
├──┬──────┬─────┬─────┬────────────────────┤
│編號│販賣時地、對│所犯之罪名│諭知之主刑│               諭知之從刑               │
│    │象及毒品種類│          │          │                                        │
├──┼──────┼─────┼─────┼────────────────────┤
│  │於95年8月1日│共同販賣第│處有期徒刑│扣案之海洛因7包（驗餘淨重15.48公克）沒收│
│    │在桃園縣某處│一級毒品。│拾伍年陸月│銷燬之；盛裝前開海洛因之包裝袋7 只、殘渣│
│    │，販賣與「阿│          │。        │袋9只、分裝袋6包、葡萄糖1包、電子秤1台、│
│    │淵」海洛因 1│          │          │ELIYA牌行動電話1具（序號：00000-00000-00│
│    │包（約0.13公│          │          │505號）、MOTOROLA牌行動電話1具（序號：35│
│    │克），價格為│          │          │000-00000-00000 號），均沒收。          │
│    │1,000元。   │          │          │                                        │
├──┼──────┼─────┼─────┼────────────────────┤
│  │於95年8月2日│共同販賣第│處有期徒刑│扣案之海洛因7包（驗餘淨重15.48公克）沒收│
│    │在桃園縣某公│一級毒品。│拾伍年陸月│銷燬之；盛裝前開海洛因之包裝袋7 只、海洛│
│    │園附近，販賣│          │。        │因殘渣袋9只、分裝袋6包、葡萄糖1 包、電子│
│    │與「阿淵」海│          │          │秤1台、ELIYA 牌行動電話1具（序號：35753-│
│    │洛因1 包（約│          │          │00000-00000號）、MOTOROLA牌行動電話1具（│
│    │0.13公克），│          │          │序號：00000-00000-00000號），均沒收。   │
│    │價格為 1,000│          │          │未扣案之販賣第一級毒品所得財物1,000 元沒│
│    │元。        │          │          │收之，如全部或一部不能沒收時，以其財產抵│
│    │            │          │          │償之。                                  │
├──┼──────┼─────┼─────┼────────────────────┤
│  │於95年8月8日│共同販賣第│處有期徒刑│扣案之海洛因7包（驗餘淨重15.48公克）沒收│
│    │在桃園縣某處│一級毒品。│拾伍年陸月│銷燬之；盛裝前開海洛因之包裝袋7 只、殘渣│
│    │，販賣與不詳│          │。        │袋9只、分裝袋6包、葡萄糖1包、電子秤1台、│
│    │成年女子海洛│          │          │ELIYA牌行動電話1具（序號：00000-00000-00│
│    │因1包（約0.1│          │          │505號）、MOTOROLA牌行動電話1具（序號：35│
│    │3 公克），價│          │          │000-00000-00000 號），均沒收。          │
│    │格為1,000 元│          │          │未扣案之販賣第一級毒品所得財物1,000 元沒│
│    │。          │          │          │收之，如全部或一部不能沒收時，以其財產抵│
│    │            │          │          │償之。                                  │
├──┼──────┼─────┼─────┼────────────────────┤
│  │於95年8 月25│共同販賣第│處有期徒刑│扣案之海洛因7包（驗餘淨重15.48公克）沒收│
│    │日在桃園縣中│一級毒品。│拾伍年陸月│銷燬之；盛裝前開海洛因之包裝袋7 只、殘渣│
│    │壢市徐文良婦│          │。        │袋9只、分裝袋6包、葡萄糖1包、電子秤1台、│
│    │產科醫院附近│          │          │ELIYA牌行動電話1具（序號：00000-00000-00│
│    │，販賣與「小│          │          │505號）、MOTOROLA牌行動電話1具（序號：35│
│    │美」海洛因 1│          │          │000-00000-00000 號），均沒收。          │
│    │包（約0.13公│          │          │未扣案之販賣第一級毒品所得財物1,000 元沒│
│    │克），價格為│          │          │收之，如全部或一部不能沒收時，以其財產抵│
│    │1,000元。   │          │          │償之。                                  │
└──┴──────┴─────┴─────┴────────────────────┘
┌──────────────────────────────────────────┐
│附表：（甲○○、丙○○無罪部分）                                95年度訴字第2766號│
├──┬───────┬───────────────┬──────────┬────┤
│編號│販賣時間、地點│           販賣對象           │毒品種類、數量及價格│被訴法條│
├──┼───────┼───────────────┼──────────┼────┤
│  │於95年8月1日，│持用門號：0000-000000 號行動電│第一級毒品海洛因不詳│毒品危害│
│    │在桃園縣某處。│話，真實姓名年籍不詳、綽號「阿│數量，價格為1,000 元│防制條例│
│    │              │文」之成年男子。              │至1萬元不等。       │第4條第1│
├──┼───────┼───────────────┼──────────┤項之販賣│
│  │於95年8月2日，│持用門號：00-000-0000 號室內電│        同上        │第一級毒│
│    │在桃園縣某處。│話，真實姓名年籍不詳之成年男子│                    │品罪。  │
│    │              │。                            │                    │        │
├──┼───────┼───────────────┼──────────┤        │
│  │於95年8月2日，│持用門號：0000-000000 號行動電│        同上        │        │
│    │在桃園縣某處。│話，真實姓名年籍不詳之成年男子│                    │        │
│    │              │。                            │                    │        │
├──┼───────┼───────────────┼──────────┤        │
│  │於95年8月8日，│持用門號：00-000-0000 號室內電│        同上        │        │
│    │在桃園縣某處。│話，真實姓名年籍不詳之成年男子│                    │        │
│    │              │。                            │                    │        │
├──┼───────┼───────────────┼──────────┤        │
│  │於95年8 月21日│持用門號：00-000-0000 號室內電│        同上        │        │
│    │，在桃園縣某處│話，真實姓名年籍不詳、綽號「阿│                    │        │
│    │。            │宏」之成年男子。              │                    │        │
└──┴───────┴───────────────┴──────────┴────┘
┌──────────────────────────────────────────┐
│附表肆：（乙○○無罪部分）                                        95年度訴字第2766號│
├──┬───────┬───────────────┬──────────┬────┤
│編號│販賣時間、地點│           販賣對象           │毒品種類、數量及價格│被訴法條│
├──┼───────┼───────────────┼──────────┼────┤
│  │於95年8月2日，│持用門號：0000-000000 號行動電│第一級毒品海洛因不詳│毒品危害│
│    │在桃園縣某處。│話，真實姓名年籍不詳之成年男子│數量，價格為1,000 元│防制條例│
│    │              │。                            │。                  │第4條第1│
├──┼───────┼───────────────┼──────────┤項之販賣│
│  │於95年8月2日，│丁○○（持用門號： 0000-000000│第一級毒品海洛因不詳│第一級毒│
│    │在桃園縣某處。│號、0000-000000號行動電話）   │數量，價格為2,000 元│品罪。  │
│    │              │                              │。                  │        │
└──┴───────┴───────────────┴──────────┴────┘
┌───────────────────────────────┐
│附表伍：（扣案物品）                        95年度訴字第2766號│
├──┬───────┬────────────┬───────┤
│編號│  物品所有人  │        物品名稱        │     數量     │
├──┼───────┼────────────┼───────┤
│  │    甲○○    │         海洛因         │7 包（驗餘淨重│
│    │              │                        │15.48公克）   │
├──┼───────┼────────────┼───────┤
│  │     同上     │         分裝袋         │      6包     │
├──┼───────┼────────────┼───────┤
│  │     同上     │         葡萄糖         │      1包     │
├──┼───────┼────────────┼───────┤
│  │     同上     │         電子秤         │      1台     │
├──┼───────┼────────────┼───────┤
│  │     同上     │ELIYA 牌行動電話（序號：│      1具     │
│    │              │00000-00000-00000號）   │              │
├──┼───────┼────────────┼───────┤
│  │     同上     │NOKIA 牌行動電話（序號：│      1具     │
│    │              │00000-00000-00000號）   │              │
├──┼───────┼────────────┼───────┤
│  │     同上     │OKWAP 牌行動電話（序號：│      1具     │
│    │              │00000-00000-00000號）   │              │
├──┼───────┼────────────┼───────┤
│  │     同上     │          現金          │  5萬1,500元  │
├──┼───────┼────────────┼───────┤
│  │     同上     │        安非他命        │1 包（淨重0.29│
│    │              │                        │公克）        │
├──┼───────┼────────────┼───────┤
│  │     同上     │   注射針筒（未使用）   │      7支     │
├──┼───────┼────────────┼───────┤
│  │     同上     │   注射針筒（已使用）   │     25支     │
├──┼───────┼────────────┼───────┤
│  │     同上     │         吸食器         │      1組     │
├──┼───────┼────────────┼───────┤
│  │甲○○、丙○○│         殘渣袋         │      9只     │
├──┼───────┼────────────┼───────┤
│  │    丙○○    │MOTOROLA牌行動電話（序號│      1具     │
│    │              │：00000-00000-00000號） │              │
├──┼───────┼────────────┼───────┤
│  │     同上     │MOTOROLA牌行動電話（序號│      1具     │
│    │              │：00000-00000-00000號） │              │
├──┼───────┼────────────┼───────┤
│  │     同上     │          現金          │ 11萬8,000元  │
├──┼───────┼────────────┼───────┤
│  │     同上     │   注射針筒（已使用）   │      1支     │
├──┼───────┼────────────┼───────┤
│  │    乙○○    │         海洛因         │6 包（驗餘淨重│
│    │              │                        │12.96公克）   │
├──┼───────┼────────────┼───────┤
│  │     同上     │         殘渣袋         │     19只     │
├──┼───────┼────────────┼───────┤
│  │     同上     │         電子秤         │      1台     │
├──┼───────┼────────────┼───────┤
│  │     同上     │ELIYA 牌行動電話（序號：│      1具     │
│    │              │00000-00000-00000號）   │              │
├──┼───────┼────────────┼───────┤
│  │     同上     │ELIYA 牌行動電話（序號：│      1具     │
│    │              │00000-00000-00000號）   │              │
├──┼───────┼────────────┼───────┤
│  │     同上     │  現金（置於身上皮包）  │  4萬3,300元  │
├──┼───────┼────────────┼───────┤
│  │     同上     │   現金（置於背包內）   │    10萬元    │
├──┼───────┼────────────┼───────┤
│  │     同上     │   注射針筒（已使用）   │      5支     │
├──┼───────┼────────────┼───────┤
│  │     同上     │          吸管          │      1支     │
├──┼───────┼────────────┼───────┤
│  │    丁○○    │ELIYA 牌行動電話（序號：│      1具     │
│    │              │00000-00000-00000號）   │              │
├──┼───────┼────────────┼───────┤
│  │     同上     │          現金          │     2,500元  │
└──┴───────┴────────────┴───────┘


司法院資訊處製作；財團法人民間司法改革基金會備份。
